臺灣高雄地方法院刑事判決　　　　　　 95年度訴緝字第134號
公　訴　人　臺灣高雄地方法院檢察署檢察官
被　　　告　癸○○
　　　　　　　　　　（現於臺灣高雄戒治所執行強制戒治中）
上列被告因偽造文書等案件，經檢察官提起公訴（94年度偵字第
14560 、21674 、22354 、22913 號）及移送併辦（95年度偵字
第5892、17956 、27469 號），本院判決如下：
    主  文
癸○○共同連續行使偽造私文書，足以生損害於他人，累犯，處
有期徒刑肆年。附表所示之偽造署押，及扣案之金翡翠KTV 店簽
帳單拾貳張、變造己○○身分證及軍人身分證影本各壹只，均沒
收。
    事  實
一、癸○○前因偽造文書案件，經法院判處有期徒刑10月確定；
    復因贓物、毒品危害防制條例案件等，經法院分別判處有期
    徒刑3 月、6 月確定，嗣經定其應執行之刑為有期徒刑8 月
    ，以上各罪接續執行，於民國89年3 月24日入監服刑，於91
    年3 月13日縮短刑期假釋付保護管束，於91年4 月24日保護
    管束期滿、假釋未經撤銷視為執行完畢（構成累犯）。詎不
    知悔改：
(一)竟與同居女友即大陸地區女子寇福南（前經本院判處有期徒
    刑1 年10月確定）共同基於行使偽造私文書、意圖為自己不
    法所有、意圖為自己不法利益之概括犯意聯絡，自92年底起
    ，先連續擅自在附表編號甲所示信用（或現金）卡之申請書
    內填載癸○○之母丁○○之年籍資料後，推由寇福南在各該
    申請書之申請人簽章欄內偽造「丁○○」署押各1 枚，以偽
    造各該信用（或現金）卡申請書，再由癸○○併同前已取得
    之丁○○身分證件影本（並無證據顯示係以不法方式取得者
    ），執向各該發卡機構行使，使各該信用（或現金）卡之發
    卡機構因誤認係丁○○本人欲申請信用（或現金）卡，而於
    附表編號甲所示之時間核發各該信用（或現金）卡。癸○○
    、寇福南2 人取得卡片後，即由寇福南在各該信用（或現金
    ）卡背面之卡片持有人簽章欄內，連續偽造「丁○○」署押
    各1 枚，藉以表示係由本人親自署名，且該簽名者於信用（
    或現金）卡有效期間內均有權使用該卡之意思，以供特約商
    店、自動櫃員機確認持卡人身分之正確性，癸○○、寇福南
    2 人進而又共同持上開信用（或現金）卡，連續於附表編號
    甲之1 至甲之27所示之時地刷卡購物及代償積欠電信公司、
    金融機構之款項，或操作自動櫃員機以預借現金。於刷卡購
    物及代償欠款之際，癸○○、寇福南2 人均推由寇福南將各
    該信用卡交付予特約商店服務人員在印錄機上刷卡辨識，再
    連續在附表編號甲之1 至甲之25所示特約商店服務人員所交
    付之簽帳單簽名欄上偽簽署名，以表示持卡人同意依據信用
    卡持卡人合約條件，按簽帳單之金額付款予發卡銀行之意思
    ，而連續偽造不實之簽帳單私文書，再將商店存根聯執交特
    約商店服務人員收執核對而行使（顧客存根聯均由寇福南取
    回收執），致各該特約商店服務人員陷於錯誤允予簽帳，並
    因而將價值如附表所示金額之物品交付予癸○○、寇福南2
    人，或代償實際應由癸○○、寇福南2 人償付予電信公司、
    金融機構之欠款，均足生損害於丁○○、各該特約商店及各
    該信用卡發卡機構對於信用卡管理之正確性。癸○○、寇福
    南2 人另並佯以各該信用（或現金）卡之權利人，而連續於
    附表編號甲之1 至甲之4 、甲之6 至甲之27所示預借現金之
    時地持卡操作自動櫃員機，致使各該自動櫃員機之設置銀行
    均誤信係丁○○本人欲提領款項而予以支付，癸○○、寇福
    南2 人也因而順利取得各該款項。嗣癸○○、寇福南2 人因
    無力償付各該信用（或現金）卡款，使各該發卡機構紛向丁○○催討欠款，丁○○察覺有異，始報警循線查獲上情。
(二)癸○○復因設立馨笙企業社（掛名負責人為庚○○），且自
    任實際負責人以從事負債規劃及代辦貸款等業務，遂取得他
    人之年籍資料及身分證件影本；及為達冒名申辦信用（或現
    金）卡使用之目的，另基於偽造、變造特種文書執以行使之
    犯意，以電腦合成、列印之方式，偽造甲○○之身分證影本
    。繼則承前概括犯意，自93年2 、3 月起，獨自以事實欄（
    一）所示之手法，另行連續假冒「甲○○」、「戊○○」、
    「庚○○」、「辛○○」、「子○○」、「己○○」、「寅
    ○○」、「丙○○」之名義，而分別申辦附表乙至壬各所示
    之信用（或現金）卡、貸款；續又將自身照片擺放在身分證
    、軍人身分證影本上照片欄之相對位置後，再予影印，而變
    造己○○之身分證及軍人身分證影本各1 只以隨身攜帶，俾
    利搭配冒名申辦之信用卡使用。末則持部分冒名辦得之卡片
    以刷卡購物、接受住宿、飛航等服務及代償債務，或操作自
    動櫃員機以預借現金（詳如各該附表所示）；期間，癸○○
    並曾於94年9 月底至同年10月初間，將附表己編號1 、2 、
    附表庚編號2 、附表辛編號1 、2 共5 張信用卡，交予知情
    且同具犯意聯絡之蘇佳宏，持往陳宏隆向黃廷埼分租經營之
    金翡翠KTV 店內刷卡使用達13次，足生損害於甲○○、戊○○、庚○○、辛○○、子○○、己○○、寅○○、丙○○、
    各該特約商店及各該信用卡發卡機構對於信用卡管理之正確
    性。嗣(1)員警於94年10月11日，持本院核發之搜索票前往蘇
    佳宏位於高雄市新興區○○○路263 號10樓之1 執行搜索，
    而當場查扣金翡翠KTV 店簽帳單12張（已遺失1 張），及附
    表己編號1 、2 、附表庚編號2 、附表辛編號1 、2 共5 張
    信用卡；(2)員警於94年11月2 日，持本院核發之搜索票，查
    扣數十張信用（或現金）卡；(3)員警於95年7 月3 日，持本
    院核發之搜索票，在癸○○所使用之自用小客車內，查扣前
    開變造之己○○身分證及軍人身分證影本各1 只，始陸續查
    悉全情。
(三)癸○○復承前概括犯意，復獨自於94年6 月7 日，擅自在附
    表編號癸所示之分期付款申請書（即貸款申請書）內填載丑
    ○○之各該年籍資料後，繼在申請人簽章欄內偽造「丑○○
    」署押1 枚，以偽造該分期付款申請書，再執向金融機構予
    以行使，使該金融機構因誤認係丑○○本人欲申辦貸款而予
    核准，並將核貸之款項撥入癸○○指定之帳戶，足生損害於
    丑○○及放款金融機構對於貸款事項管理之正確性。嗣丑○○收受金融機構之欠息催繳通知，始循線查悉上情。
二、案經高雄市政府警察局三民第二分局報請臺灣高雄地方法院
    檢察署檢察官偵查起訴，及移送併辦。
    理  由
壹、證據能力方面
    證人寇福南、蘇佳宏（以上2 位係共同正犯）、陳宏隆、黃
    廷埼（以上2 位係金翡翠KTV 店相關人員）、丁○○、甲○○、戊○○、庚○○、辛○○、子○○、己○○、寅○○、
    丙○○、丑○○（以上均為遭冒名之被害人），及證人即相
    關金融機構人員陳來福、施育仁（以上2 位均屬高雄市第三
    信用合作社，下稱高雄三信）、陳素麗、游騰義（以上2 位
    均屬國泰世華銀行，下稱國泰世華）、龐程輝（台北富邦商
    業銀行，下稱台北富邦）、林鴻文、吳培銜（以上2 位均屬
    中國國際商業銀行，下稱中國商銀）、洪基菁（大眾商業銀
    行，下稱大眾商銀）、沈家弘（慶豐商業銀行，下稱慶豐商
    銀）、謝世昌（萬泰商業銀行，下稱萬泰商銀）、楊紹杰（
    永旺信用卡股份有限公司，下稱永旺公司）、柳信賢（台新
    商業銀行，下稱台新商銀）、李俊忠（安信信用卡股份有限
    公司，下稱安信公司）、蕭煌機（台北國際商業銀行，下稱
    台北商銀）、張剛維（玉山商業銀行，下稱玉山商銀）、郭
    家良（中國信託商業銀行，下稱中國信託）、李卓緯（東森
    購物股份有限公司，下稱東森購物）、許豐揚（樺儀網路科
    技股份有限公司，下稱樺儀資訊；數碼網路科技股份有限公
    司，下稱數碼科技）、陳平（香港商香港上海匯豐銀行，下
    稱匯豐銀行）、李誠益（華僑商業銀行，下稱華僑商銀）、
    羅炳義（復華商業銀行，下稱復華商銀）、曾俊益（臺灣新
    光商業銀行，下稱新光商銀）於警詢中之陳述，均經被告癸○○同意作為證據使用。本院審酌卷內並無事證顯示各該陳
    述之作成時、地與週遭環境，有何致令陳述內容虛偽、偏頗
    之狀況後，也認為適當，依刑事訴訟法第159 條之5 第1 項
    之規定，為傳聞法則之例外，應有證據能力，合先敘明。
貳、實體方面
一、訊據被告對於上開犯行均坦承不諱（本院95年度訴緝字第13
    4 號卷，下稱本院卷3 ，第19、72、91、129 、133 頁），
    核與證人寇福南（高雄市政府三民第二分局刑案偵查卷宗，
    下稱警A 卷，第26-34 頁）、蘇佳宏（高雄市政府警察局刑
    警大隊刑案查卷宗，下稱警C1卷，第34、39、47頁）、陳宏
    隆（警C1卷第68-70 頁）、黃廷埼（警C1卷第74-77 頁），
    證人即被害人丁○○（警A 卷第51-56 頁；警C1卷第197-20
    0 頁）、甲○○（94年度偵字第22931 號卷，下稱偵A4卷，
    第2-5 頁；警C1卷第184-188 頁）、庚○○（警A 卷第65-6
    7 頁）、辛○○（警C1卷第173-178 頁）、子○○（警C1卷
    第162-164 頁）、己○○（警C1卷第165-168 頁）、寅○○
    （警C1卷第169-171 頁）、丙○○（警C1卷第190-194 頁）
    、丑○○（警C1卷第203-206 頁），及證人即相關金融機構
    人員陳來福（警A 卷第70-73 頁）、施育仁（警A 卷第78-7
    9 頁）、陳素麗（警A 卷第74-75 頁）、游騰義（警C1卷第
    244-246 頁）、龐程輝（警A 卷第80-81 頁）、林鴻文（警
    A 卷第82-83 頁）、吳培銜（警C1卷第236-238 頁）、洪基
    菁（警A 卷第90-91 頁）、沈家弘（警A 卷第92-93 頁）、
    謝世昌（警A 卷第98-99 頁）、楊紹杰（警A 卷第104-105
    頁）、柳信賢（警A 卷第111-112 頁）、李俊忠（警A 卷第
    113-114 頁）、蕭煌機（警A 卷第143-144 頁）、張剛維（
    警A 卷第149-150 頁）、郭家良（警A 卷第151-153 頁；警
    C1卷第230-234 頁）、李卓緯（警A 卷第154-155 頁）、許
    豐揚（警C1卷第208-212 頁）、陳平（警C1卷第213-21 6頁
    ）、李誠益（警C1卷第224-227 頁）、羅炳義（警C1卷第24
    0-242 頁）、曾俊益（警C1卷第248-251 頁）於警詢中之陳
    述，均大致相符。此外尚有各該附表所示之信用（或現金）
    卡及貸款之申請書暨所附身分證件影本、帳單、消費明細、
    簽帳單等件在卷足稽（書證出處參見各該附表），及扣案金
    翡翠KTV 店簽帳單12張、變造己○○身分證及軍人身分證影
    本各1 只，可資佐據；又被告冒名製作申請書、簽帳單等文
    書資以行使，使金融機構誤以被冒名人之信用狀況資為核發
    卡片（或核撥貸款）之依據並作成帳務紀錄、特約商店誤而
    交付商品或提供服務，進致被害人有遭追索帳款（借款）之
    虞，所為自足生損害於各該被冒名人、金融機構及特約商店
    。綜上，足認被告之首開自白核與事實相符，可資採為認定
    犯罪事實之依據，本案事證已臻明確，被告之各該犯行俱至
    堪認定。末本案係被告先行檢舉同居女友寇福南涉嫌非法打
    工及偽造文書等情事，而警方據報將寇福南逮獲後，寇福南
    復於警詢中供陳被告涉及偽造文書、詐欺取財等犯嫌，警方
    始將被告列為本案犯嫌一節，業經證人即本案查獲員警陳俊
    華於本院審理中證稱：被告於94年5 月底來所向我報案，內
    容係被告女友寇福南非法打工等語屬實（本院卷3 第131-13
    2 頁），另證人寇福南亦迭於94年5 月30日、同年6 月3 日
    警詢中陳明：「（問：被害人丁○○對你提出偽造文書及詐
    欺告訴你有無意見？答：）是…癸○○做的，信用卡申請書
    上名字丁○○是癸○○逼我寫的」、「（問：根據被害人〔
    指丁○○〕供稱被冒名申辦銀行不只一家，癸○○與你是何
    關係？為何他〔指被告，下〕與他母親〔指丁○○〕聯合指
    證你涉嫌詐欺及偽造文書？答：）…我與他同居…癸○○就
    是在當時拿了多家銀行資料申請書叫我偽造丁○○名字向銀
    行辦卡…，我希望警方能依法循此方向偵查才可以證明我是
    被癸○○利用…」等語明確（警A 卷第28、32-33 頁），顯
    見被告於案發之初，乃係全數卸責予寇福南，並未曾向承辦
    員警坦承犯行，員警實係另行根據寇福南之供述等其他事證
    ，方認明被告亦涉入本案，被告並未在犯罪為警發覺前即自
    首而受裁判，也甚為灼然。
二、查被告行為後，如附表子所示之相關法律均業經變更，並俱
    於95年7 月1 日施行，玆經整體比較結果，裁判時法並未較
    為有利，從而依刑法第2 條第1 項規定，自應適用各該行為
    時法，亦即修正前法。至刑法第28條之文字修正，尚無關行
    為可罰性之變更；另同日施行之刑法施行法第1 條之1 規定
    ，僅係規範如何將刑法分則罰金刑之單位由「銀元」轉換為
    「新臺幣」，未就各該分則之實際內涵加以變更，自均不生
    新舊法比較之問題，而應直接適用裁判時法，俱合先敘明。
    是故：
(一)被告將冒名製作如附表所示各該信用（或現金）卡、貸款之
    申請書遞交金融機構以行使、將冒用名義所申辦之信用卡予
    以提示使用，及將冒名製作之簽帳單交予特約商店服務人員
    以行使等所為，均係犯刑法第216 條、第210 條之行使偽造
    私文書罪。其在各該申請書、信用（或現金）卡卡片背面及
    刷卡簽帳單上偽造他人署名之行為，係屬偽造私文書之部分
    行為；至其偽造私文書後持以行使，偽造之低度行為亦為行
    使之高度行為所吸收，均不另論罪。
(二)被告行使偽造之甲○○身分證影本，所為係犯刑法第216 條
    、第212 條之行使偽造特種文書罪，檢察官漏未引用此法條
    ，應予補充。另被告行使變造之己○○身分證、軍人身分證
    影本，所為則係犯刑法第216 條、第212 條之行使變造特種
    文書罪。被告各該偽造、變造之低度行為，應為行使之高度
    行為所吸收，均不另論罪。
(三)就被告刷卡購物及辦理貸款之所為，均係犯刑法第339 條第
    1 項之詐欺取財罪。至刷卡接受住宿、飛航服務及代償欠款
    等所為，則係犯刑法第339 條第2 項之詐欺得利罪；檢察官
    認此等之部分亦係成立詐欺取罪，所引用之法條尚有未洽，
    惟2 者之基本事實相同，本院自得依刑事訴訟法第300 條之
    規定予以變更法條。末被告持卡操作自動櫃員機以預借現金
    ，所為乃犯刑法第339 條之2 第1 項之以不正方法利用自動
    付款設備取財罪，檢察官疏未引用此法條，應予補充。
(四)被告就附表甲所示之各該犯行，與寇福南有犯意聯絡、行為
    分擔；另就將附表己編號1 、2 、附表庚編號2 、附表辛編
    號1 、2 共5 張信用卡，持往金翡翠KTV 店內刷卡使用13次
    之犯行，則與蘇佳宏有犯意聯絡、行為分擔，均應論以共同
    正犯。
(五)被告先後多次行使偽造私文書、行使偽（變）造特種文書、
    詐欺取財、詐欺得利及以不正方法利用自動付款設備取財等
    犯行，均時間緊接，手法相同，觸犯基本構成要件相同之罪
    名，顯係基於概括犯意反覆為之，應分別依修正前第56 條
    連續犯（現已刪除）之規定，各從一情節重者論以一罪，並
    俱加重其刑。又附表甲編號16-20 、25、30、31、附表乙編
    號4-12、附表丁編號4-9 及附表戊至癸所示之犯行，及被告
    行使變造特種文書之犯行，雖均未據檢察官起訴，惟各該部
    分既各與公訴人已起訴並經本院認明之行使偽造私文書、詐
    欺取財、詐欺得利、以不正方法利用自動付款設備取財、行
    使偽造特種文書犯行間，存有連續犯之裁判上一罪關係，自
    為起訴效力所及，本院自得併予審理。
(六)被告向附表乙編號1-12所示之金融機構，併遞交冒名製作之
    偽造申請書及偽造甲○○身分證影本，均係以一行為同時觸
    犯行使偽造私文書、行使偽造特種文書2 罪名，均為想像競
    合犯，應從一重以行使偽造私文書論處。被告於使用附表庚
    所示信用卡接受住宿等服務之際，併交付變造之己○○身分
    證、軍人身分證影本，亦係以一行為同時觸犯行使偽造私文
    書、行使變造特種文書2 罪名，亦為想像競合犯，應從一重
    以行使偽造私文書論處。
(七)被告所犯連續詐欺取財、連續詐欺得利及連續以不正方法利
    用自動付款設備取財各罪間，均分別與連續行使偽造私文書
    罪間，具有方法、目的之牽連關係，均為牽連犯，應依修正
    前刑法55條後段規定，從一重論以連續行使偽造私文書罪。
(八)被告前因偽造文書案件，經法院判處有期徒刑10月確定；復
    因贓物、毒品危害防制條例案件等，經法院分別判處有期徒
    刑3 月、6 月確定，嗣經定其應執行之刑為有期徒刑8 月，
    以上各罪接續執行，於89年3 月24日入監服刑，於91年3 月
    13日縮短刑期假釋付保護管束，於91年4 月24日保護管束期
    滿、假釋未經撤銷視為執行完畢乙節，有臺灣高等法院被告
    前案紀錄表1 份在卷足稽，其於該徒刑執行完畢後，5 年以
    內故意再犯有期徒刑以上之本案各罪，均應論以累犯，並加
    重其刑。
三、本院審酌被告前即曾有偽造文書前科，竟不知悔改，猶連續
    冒用他人名義申請各該信用（或現金）卡，或申辦貸款，進
    而執卡使用，而藉行使偽造私文書等手段，遂其不法取財、
    得利之目的；又其所申辦卡片或貸款，及所累積之消費次數
    、金額均龐大，且歷時經久，牽涉之被害人、被害金融機構
    數目甚多，犯罪之規模與所造成之危害至深且鉅，自應從重
    量處。惟念被告於本院審理中已知全然坦承犯行，末並斟酌
    被告之生活情況、品行與智識程度（高職畢業）等一切情狀
    ，爰量處如主文所示之刑。
四、沒收：
(一)附表所示之各該偽造署名（詳如各該附表說明欄所載），均
    應依刑法第219 條之規定予以沒收。至該等申請書暨所附之
    身分證件影本、簽帳單之商店存根聯，被告均已分別交付金
    融機構人員、特約商店服務人員收執，所有權業經移轉；另
    各該卡片之所有權乃自始歸屬於核發之金融機構，俱非屬被
    告所有，本院均不予宣告沒收。
(二)附表所示之簽帳單顧客存根聯，除扣案之金翡翠KTV 店簽帳
    單12張外，餘已歷時經久迄未查扣，應認俱已滅失，本院自
    僅就扣案部分，援引刑法第38條第1 項第3 款、第3 項，而
    為沒收之宣告。
(三)變造己○○身分證及軍人身分證影本各壹只，為被告所有因
    犯本案所生之物，亦應予沒收。
五、併辦意旨（95年度偵字第17956 、27469 號；此併辦部分中
    ，屬於馨笙企業社而由被告獨自所為，或由被告與寇福南、
    蘇佳宏共謀所為之冒名申辦丁○○、甲○○、戊○○、庚○○、辛○○、子○○、己○○、寅○○、丙○○、丑○○之
    信用〔或現金〕卡加以使用等犯行，均已併予審理，餘則退
    併辦）謂：被告復開設泉耀有限公司（下稱泉耀公司，登記
    負責人為陳伯佑），並自任實際負責人，而與吳雙泉、陳伯
    佑等人共同基於概括犯意聯絡，先假借代辦信用卡之名俾取
    得客戶資料後，繼則冒用「陳玉芬」、「吳慧娟」等客戶資
    料以申辦信用（或現金）卡、貸款使用；另復吸收積欠卡債
    之人充任業務，慢慢培養信用額度後，再一次向詐取高額貸
    款花用一空。因認被告此部分行為，亦係涉犯刑法第216 條
    、第215 條之行使業務登載不實文書罪及刑法第339 條第1
    項之詐欺取財罪等語。經查：
(一)按犯罪事實應依證據認定之，無證據不得認定犯罪事實，刑
    事訴訟法第154條第2 項定有明文。
(二)本院遍查全卷，並無何向銀行一次申辦高額貸款，且迨款項
    核撥後旋即花用一空，未曾清償分文之相關詐貸資料，則檢
    察官此部分所指之犯嫌，原即顯有未足；至泉耀公司之客戶
    陳玉芬、吳慧娟等人，更均係自行申辦信用（或現金）卡，
    而核無遭他人冒用名義辦卡之情事，業據陳玉芬、吳慧娟於
    警詢中陳述明確（警C1卷第116-125 頁、第137-141 頁），
    併辦意旨此部分所指，亦屬誤認。
(三)況證人吳雙泉於本院審理中證稱：泉耀公司是由我出資，實
    際負責人也是我，並非被告，被告有自己的客戶（應係指馨
    笙企業社之客戶），諸如辛○○等人，我與被告間單純只是
    朋友關係。我所經營的泉耀公司，營業項目包括代辦銀行業
    務等項，陳玉芬、吳慧娟、郭正昌、黃明偉、徐秀雲、李國
    斌、潘國棟都算是泉耀公司的客戶，是屬於我的客戶，並非
    被告的客戶等語明確（本院卷第124-128 頁），足徵泉耀公
    司與馨笙企業社之客戶各別、互不流通，且被告僅為馨笙企
    業社之實際負責人，至泉耀公司之實際負責人並非被告，而
    係吳雙泉，則泉耀公司在業務經營間縱涉有何犯嫌，也要難
    認與被告直接相關，甚為灼然。
(四)綜上，檢察官所指被告此部分之犯嫌尚有未足，核與本院前
    所認明之被告犯行間，自不生裁判上一罪關係，應退回檢察
    官另為適法之處分。
六、併辦意旨（96年度偵字第9214號）另略以：被告於擔任馨笙
    企業社實際負責人之期間，明知乙○○於93年間並在馨笙企
    業社任職，且未領取薪資，竟基於行使業務登載不實文書之
    犯意，於94年初申報馨笙企業社93年度營利事業所得稅之際
    ，擅自填載乙○○之各該年籍資料，並將乙○○於93年間曾
    向馨笙企業社具領35萬元薪資此一不實事項，登載於業務上
    作成之文書即薪資所得扣繳暨免扣繳憑單及營利事業所得稅
    結算申報核定通知書，持向稅務機關申報稅捐（惟因稅務機
    關最終係採同業利潤標準課稅，致未發生逃漏馨笙企業社93
    年度所得稅之結果），足生損害於稅務機關稅捐管理之正確
    性及乙○○，因認被告此部分行為，乃係涉犯刑法第216 條
    、第215 條之行使業務登載不實文書罪等語。惟查，本案並
    未認明被告有何行使業務登載不實文書之犯行，是以此併辦
    部分所涉之犯行縱屬實，核與本案認明之犯行間，也核無連
    續犯之裁判上一罪關係甚明，爰將此部分亦退回檢察官另為
    適法之處理。
據上論斷，應依刑事訴訟法第299 條第1 項前段、第300 條，刑
第216 條、第210 條、第55條、第212 條、第339 條第1 項、第
2 項、第339 條之2 第1 項、第47條第1 項、第219 條、第38條
第1 項第3 款、第3 項、第2 條第1 項前段，修正前刑法（下同
）第56條（現已刪除）、第55條後段（指「牽連犯」之規定，現
已刪除），刑法施行法第1 條之1 ，判決如主文。
本案經檢察官壬○○到庭執行職務。
中　　華　　民　　國　　96　　年　　7 　　月　　17　　日
                  刑事第十庭  審判長法　官  陳玉聰
                                    法　官  楊淑珍
                                    法　官  莊珮吟
以上正本證明與原本無異。
如不服本判決，應於判決送達後10日內，向本院提出上訴狀。
中　　華　　民　　國　　96　　年　　7 　　月　　17　　日
                                    書記官  蔡妮君
┌─────────────────────────────────────────┐
│附表甲：假冒「丁○○」名義申請之信用（或現金）卡                                  │
├──┬────────────┬────────────┬───┬────────┤
│編號│金融機構                │卡號                    │卡  別│ 發  卡  時  間 │
│    │                        │                        │      │ （  民  國  ） │
├──┼────────────┼────────────┼───┼────────┤
│ 1  │國泰世華                │0000-0000-0000-0000     │信用卡│93年8 月        │
├──┼────────────┼────────────┼───┼────────┤
│ 2  │中國商銀                │0000-0000-0000-0000     │信用卡│93年7 月        │
├──┼────────────┼────────────┼───┼────────┤
│ 3  │慶豐商銀                │0000-0000-0000-0000     │信用卡│93年1 月        │
├──┼────────────┼────────────┼───┼────────┤
│ 4  │同上                    │0000-0000-0000-0000     │信用卡│93年1 月        │
├──┼────────────┼────────────┼───┼────────┤
│ 5  │萬泰商銀                │0000-0000-0000-0000     │信用卡│93年5 月        │
├──┼────────────┼────────────┼───┼────────┤
│ 6  │永旺公司                │0000-0000-0000-0000 （起│信用卡│93年1 月        │
│    │                        │訴書誤載）              │      │                │
├──┼────────────┼────────────┼───┼────────┤
│ 7  │台北商銀                │0000-0000-0000-0000     │信用卡│94年2 月        │
├──┼────────────┼────────────┼───┼────────┤
│ 8  │台北富邦                │0000-0000-0000-0000     │信用卡│93年8 月        │
├──┼────────────┼────────────┼───┼────────┤
│ 9  │同上                    │0000-0000-0000-0000     │信用卡│93年10月        │
├──┼────────────┼────────────┼───┼────────┤
│ 10 │玉山商銀（起訴書誤載）  │0000-0000-0000-0000     │信用卡│93年5 月        │
├──┼────────────┼────────────┼───┼────────┤
│ 11 │中國信託                │0000-0000-0000-0000     │信用卡│93年6 月7 日    │
├──┼────────────┼────────────┼───┼────────┤
│ 12 │同上                    │0000-0000-0000-0000     │信用卡│同上            │
├──┼────────────┼────────────┼───┼────────┤
│ 13 │同上                    │0000-0000-0000-0000     │信用卡│同上            │
├──┼────────────┼────────────┼───┼────────┤
│ 14 │同上                    │0000-0000-0000-0000     │信用卡│同上            │
├──┼────────────┼────────────┼───┼────────┤
│ 15 │同上                    │0000-0000-0000-0000     │信用卡│同上            │
├──┼────────────┼────────────┼───┼────────┤
│ 16 │同上                    │0000-0000-0000-0000     │信用卡│93年11月7 日    │
├──┼────────────┼────────────┼───┼────────┤
│ 17 │同上                    │0000-0000-0000-0000     │信用卡│同上            │
├──┼────────────┼────────────┼───┼────────┤
│ 18 │同上                    │0000-0000-0000-0000     │信用卡│同上            │
├──┼────────────┼────────────┼───┼────────┤
│ 19 │同上                    │0000-0000-0000-0000     │信用卡│同上            │
├──┼────────────┼────────────┼───┼────────┤
│ 20 │同上                    │0000-0000-0000-0000     │信用卡│同上            │
├──┼────────────┼────────────┼───┼────────┤
│ 21 │安信公司                │0000-0000-0000-0000     │信用卡│92年12月        │
├──┼────────────┼────────────┼───┼────────┤
│ 22 │同上                    │0000-0000-0000-0000     │信用卡│93年2 月        │
├──┼────────────┼────────────┼───┼────────┤
│ 23 │同上                    │0000-0000-0000-0000     │信用卡│93年12月        │
├──┼────────────┼────────────┼───┼────────┤
│ 24 │同上                    │0000-0000-0000-0000     │信用卡│93年11月        │
├──┼────────────┼────────────┼───┼────────┤
│ 25 │高雄三信                │0000-0000-0000-0000     │信用卡│93年3 月        │
├──┼────────────┼────────────┼───┼────────┤
│ 26 │玉山商銀                │0000-0000-0000-0        │現金卡│94年1 月21日    │
├──┼────────────┼────────────┼───┼────────┤
│ 27 │中國信託                │0000-0000-0000-0        │現金卡│93年5 月8 日    │
├──┼────────────┼────────────┼───┼────────┤
│ 28 │同上                    │0000-0000-0000-0000     │信用卡│卷內並無證據顯示│
│    │                        │                        │      │曾經使用過      │
├──┼────────────┼────────────┼───┼────────┤
│ 29 │同上                    │0000-0000-0000-0000     │信用卡│同上            │
├──┼────────────┼────────────┼───┼────────┤
│ 30 │同上                    │0000-0000-0000-0000     │信用卡│同上            │
├──┼────────────┼────────────┼───┼────────┤
│ 31 │同上                    │0000-0000-0000-0000     │信用卡│同上            │
├──┴────────────┴────────────┴───┴────────┤
│說明：1.各該信用（或現金）卡申請書之簽名欄，及各該申得卡片背面之簽名欄，均有「壹」│
│        枚署押應予沒收。                                                          │
│      2.編號28-31 書證出處為高雄市政府警察局0000000 號卷，下稱警C2卷，第63-90 頁（│
│        該等卡片經查扣）。                                                        │
└─────────────────────────────────────────┘
╔════════════════════════════════════════════╗
║附表甲之1 ：國泰世華（0000-0000-0000-0000）                                             ║
╠═╤═══╤════╤═══╦═╤═══╤════╤═══╦═╤═══╤════╤═══╣
║編│犯罪時│犯罪地點│犯罪所║編│犯罪時│犯罪地點│犯罪所║編│犯罪時│犯罪地點│犯罪所║
║號│間    │        │得    ║號│間    │        │得    ║號│間    │        │得    ║
╠═╪═══╪════╪═══╬═╪═══╪════╪═══╬═╪═══╪════╪═══╣
║1 │9308  │代償費用│10萬  ║2 │931119│預借現金│5000  ║3 │940116│奇威名品│6000  ║
╠═╪═══╪════╪═══╬═╪═══╪════╪═══╬═╪═══╪════╪═══╣
║4 │940123│預借現金│4000  ║5 │940209│A+1百貨 │1890  ║6 │940223│奇威名品│2000  ║
╠═╪═══╪════╪═══╬═╪═══╪════╪═══╬═╪═══╪════╪═══╣
║7 │940305│數碼科技│4000  ║8 │940422│預借現金│2000  ║  │      │        │      ║
╠═╧═══╧════╧═══╩═╧═══╧════╧═══╩═╧═══╧════╧═══╣
║說明：1.僅編號3 、5 、6 有簽帳單，且均為1 式2 聯、僅商店存根聯有簽名欄者，是以各該有簽帳║
║        單之消費，應僅各有「壹」枚署押應予沒收。                                        ║
║      2.書證出處為警A 卷第76-77 頁；95年度偵字第17956號卷 ，下稱偵C1卷，第148 、152 、  ║
║        153-155 頁。                                                                    ║
╚════════════════════════════════════════════╝
╔════════════════════════════════════════════╗
║附表甲之2 ：中國商銀（0000-0000-0000-0000）                                             ║
╠═╤═══╤════╤═══╦═╤═══╤════╤═══╦═╤═══╤════╤═══╣
║編│犯罪時│犯罪地點│犯罪所║編│犯罪時│犯罪地點│犯罪所║編│犯罪時│犯罪地點│犯罪所║
║號│間    │或手法  │得‧元║號│間    │或手法  │得‧元║號│間    │或手法  │得‧元║
╠═╪═══╪════╪═══╬═╪═══╪════╪═══╬═╪═══╪════╪═══╣
║1 │930720│代償費用│15000 ║2 │930720│代償費用│42000 ║3 │930915│預借現金│10萬  ║
╠═╪═══╪════╪═══╬═╪═══╪════╪═══╬═╪═══╪════╪═══╣
║4 │930917│預借現金│2萬   ║5 │930917│預借現金│2萬   ║6 │930922│預借現金│6000  ║
╠═╧═══╧════╧═══╩═╧═══╧════╧═══╩═╧═══╧════╧═══╣
║說明：1.均無簽帳單，故應沒收之署押數為零（本院卷2 第183 頁參照）。                      ║
║      2.書證出處為警A 卷第84-89 頁。                                                    ║
╚════════════════════════════════════════════╝
╔════════════════════════════════════════════╗
║附表甲之3 ：慶豐商銀（0000-0000-0000-0000）                                             ║
╠═╤═══╤════╤═══╦═╤═══╤════╤═══╦═╤═══╤════╤═══╣
║編│犯罪時│犯罪地點│犯罪所║編│犯罪時│犯罪地點│犯罪所║編│犯罪時│犯罪地點│犯罪所║
║號│間    │或手法  │得‧元║號│間    │或手法  │得‧元║號│間    │或手法  │得‧元║
╠═╪═══╪════╪═══╬═╪═══╪════╪═══╬═╪═══╪════╪═══╣
║1 │930130│預借現金│2萬   ║2 │940430│預借現金│2萬   ║3 │930411│預借現金│3000  ║
╠═╪═══╪════╪═══╬═╪═══╪════╪═══╬═╪═══╪════╪═══╣
║4 │940411│中國石油│500   ║  │      │        │      ║  │      │        │      ║
╠═╧═══╧════╧═══╩═╧═══╧════╧═══╩═╧═══╧════╧═══╣
║說明：1.僅編號4 有簽帳單，且為1 式2 聯、僅商店存根聯有簽名欄者，是以該筆有簽帳單之消費，║
║        應僅有「壹」枚署押應予沒收。                                                    ║
║      2.書證出處為警A 卷第94-97 頁；本院卷2 第186-203 頁。                              ║
╚════════════════════════════════════════════╝
╔════════════════════════════════════════════╗
║附表甲之4 ：慶豐商銀（0000-0000-0000-0000）                                             ║
╠═╤═══╤════╤═══╦═╤═══╤════╤═══╦═╤═══╤════╤═══╣
║編│犯罪時│犯罪地點│犯罪所║編│犯罪時│犯罪地點│犯罪所║編│犯罪時│犯罪地點│犯罪所║
║號│間    │或手法  │得‧元║號│間    │或手法  │得‧元║號│間    │或手法  │得‧元║
╠═╪═══╪════╪═══╬═╪═══╪════╪═══╬═╪═══╪════╪═══╣
║1 │930122│頂美極品│2180  ║2 │930122│新光三越│5950  ║3 │930125│大流通商│251   ║
║  │      │咖啡    │      ║  │      │西門店  │      ║  │      │行      │      ║
╠═╪═══╪════╪═══╬═╪═══╪════╪═══╬═╪═══╪════╪═══╣
║4 │930125│同編號3 │325   ║5 │930130│長新通信│3000  ║6 │930204│同編號3 │978   ║
╠═╪═══╪════╪═══╬═╪═══╪════╪═══╬═╪═══╪════╪═══╣
║7 │930206│同編號3 │983   ║8 │930208│金銀島  │690   ║9 │930209│和信電訊│3404  ║
╠═╪═══╪════╪═══╬═╪═══╪════╪═══╬═╪═══╪════╪═══╣
║10│930210│同編號3 │716   ║11│930213│同編號3 │646   ║12│930214│同編號3 │774   ║
╠═╪═══╪════╪═══╬═╪═══╪════╪═══╬═╪═══╪════╪═══╣
║13│930214│同編號3 │685   ║14│930214│特易購  │806   ║15│930220│台糖量販│1214  ║
╠═╪═══╪════╪═══╬═╪═══╪════╪═══╬═╪═══╪════╪═══╣
║16│930222│同編號3 │407   ║17│930224│台糖量販│2778  ║18│930229│雙泰加油│980   ║
╠═╪═══╪════╪═══╬═╪═══╪════╪═══╬═╪═══╪════╪═══╣
║19│930302│台糖量販│914   ║20│930303│桂林加油│1350  ║21│930306│鋒駿加油│1305  ║
╠═╪═══╪════╪═══╬═╪═══╪════╪═══╬═╪═══╪════╪═══╣
║22│930308│湘福園  │2967  ║23│930309│東方油品│1320  ║24│930323│樺儀資訊│1500  ║
╠═╪═══╪════╪═══╬═╪═══╪════╪═══╬═╪═══╪════╪═══╣
║25│930503│大眾加油│1350  ║26│930529│車力旺  │2000  ║27│930605│大眾加油│1400  ║
╠═╪═══╪════╪═══╬═╪═══╪════╪═══╬═╪═══╪════╪═══╣
║28│930605│車力旺  │2996  ║29│930606│家樂福  │2747  ║30│930811│預借現金│18000 ║
╠═╪═══╪════╪═══╬═╪═══╪════╪═══╬═╪═══╪════╪═══╣
║31│931029│亞星科技│18000 ║32│931225│漢神百貨│700   ║33│931225│漢神百貨│980   ║
╠═╪═══╪════╪═══╬═╪═══╪════╪═══╬═╪═══╪════╪═══╣
║34│931225│漢神百貨│2000  ║35│940118│鋒駿加油│600   ║36│940126│最佳女主│1800  ║
║  │      │        │      ║  │      │        │      ║  │      │角服飾  │      ║
╠═╪═══╪════╪═══╬═╪═══╪════╪═══╬═╪═══╪════╪═══╣
║37│940217│同編號36│3500  ║38│940217│成功加油│1400  ║  │      │        │      ║
╠═╧═══╧════╧═══╩═╧═══╧════╧═══╩═╧═══╧════╧═══╣
║說明：1.編號1-23、25-29 、32-38 均應有簽帳單，惟僅調得編號26、28、29、32-38 之部分，且均║
║        為1 式2 聯、僅商店存根聯有簽名欄者（1 枚署押）；另未得得之部分，亦僅能認僅有1 枚║
║        押，故而各該有簽帳單之消費，均應認僅各有「壹」枚署押應予沒收。                  ║
║      2.書證出處參見附表甲之4 說明2 。                                                  ║
╚════════════════════════════════════════════╝
╔════════════════════════════════════════════╗
║附表甲之5 ：萬泰商銀（0000-0000-0000-0000）                                             ║
╠═╤═══╤════╤═══╦═╤═══╤════╤═══╦═╤═══╤════╤═══╣
║編│犯罪時│犯罪地點│犯罪所║編│犯罪時│犯罪地點│犯罪所║編│犯罪時│犯罪地點│犯罪所║
║號│間    │或手法  │得‧元║號│間    │或手法  │得‧元║號│間    │或手法  │得‧元║
╠═╪═══╪════╪═══╬═╪═══╪════╪═══╬═╪═══╪════╪═══╣
║1 │930512│永輝二手│3500  ║2 │930512│統一精工│974   ║3 │930513│遠百企業│1502  ║
║  │      │貨      │      ║  │      │        │      ║  │      │        │      ║
╠═╪═══╪════╪═══╬═╪═══╪════╪═══╬═╪═══╪════╪═══╣
║4 │930518│和信電訊│5382  ║5 │930521│家樂福  │977   ║6 │930523│遠傳電信│11565 ║
╠═╪═══╪════╪═══╬═╪═══╪════╪═══╬═╪═══╪════╪═══╣
║7 │930523│三皇三家│425   ║8 │930608│統一精工│1240  ║9 │930611│台亞加油│1330  ║
╠═╪═══╪════╪═══╬═╪═══╪════╪═══╬═╪═══╪════╪═══╣
║10│930616│統一精工│600   ║11│930703│新厝加油│1230  ║12│930707│新光三越│2720  ║
╠═╪═══╪════╪═══╬═╪═══╪════╪═══╬═╪═══╪════╪═══╣
║13│930808│家樂福  │265   ║14│930809│新厝加油│1310  ║15│930815│統一精工│1180  ║
╠═╪═══╪════╪═══╬═╪═══╪════╪═══╬═╪═══╪════╪═══╣
║16│930819│家樂福  │1017  ║17│930821│漢神百貨│1551  ║18│930821│漢神百貨│981   ║
╠═╪═══╪════╪═══╬═╪═══╪════╪═══╬═╪═══╪════╪═══╣
║19│930823│家賓商行│4600  ║20│930825│復興眼鏡│6400  ║21│930829│復興眼鏡│800   ║
╠═╪═══╪════╪═══╬═╪═══╪════╪═══╬═╪═══╪════╪═══╣
║22│930831│大立百貨│790   ║23│930910│台亞加油│1300  ║24│930922│大眾加油│1450  ║
╠═╪═══╪════╪═══╬═╪═══╪════╪═══╬═╪═══╪════╪═══╣
║25│930926│大眾加油│1340  ║26│931009│大眾加油│1130  ║27│931013│大眾加油│1340  ║
╠═╪═══╪════╪═══╬═╪═══╪════╪═══╬═╪═══╪════╪═══╣
║28│931019│大眾加油│1000  ║29│931024│大眾加油│1060  ║30│931029│ASIA    │3382  ║
║  │      │        │      ║  │      │        │      ║  │      │STAR    │      ║
╠═╪═══╪════╪═══╬═╪═══╪════╪═══╬═╪═══╪════╪═══╣
║31│931029│同編號30│1691  ║32│931102│中國石油│400   ║33│941104│A+1百貨 │735   ║
╠═╪═══╪════╪═══╬═╪═══╪════╪═══╬═╪═══╪════╪═══╣
║34│931113│佳瑜服飾│850   ║35│931116│大新駕訓│9000  ║36│931222│大眾加油│1300  ║
╠═╪═══╪════╪═══╬═╪═══╪════╪═══╬═╪═══╪════╪═══╣
║37│940116│家樂福  │901   ║38│940126│最佳女主│2800  ║39│940330│和信電訊│3594  ║
║  │      │        │      ║  │      │角服飾  │      ║  │      │        │      ║
╠═╪═══╪════╪═══╬═╪═══╪════╪═══╬═╪═══╪════╪═══╣
║40│940330│和信電訊│3213  ║41│940330│同編號38│6700  ║42│940330│同編號38│8500  ║
╠═╧═══╧════╧═══╩═╧═══╧════╧═══╩═╧═══╧════╧═══╣
║說明：1.均應有簽帳單，惟僅調得編號1 、3 、5 、9 、11-14 、17、18、22-29 、33-37 、40-42 ║
║        之部分，且均為1 式2 聯者。其中編號1 、5 、9 、13、24-29 、36、37、40-42 之簽帳單║
║        ，商店、顧客存根聯均有簽名欄（各1 枚署押），是以應各有「貳」枚署押應沒收；餘（包║
║        括調得1 式2 聯簽帳單僅商店存根聯有簽名欄者，及根本未調得簽帳單者）俱應認僅各有「║
║        壹」枚署押應予沒收。                                                            ║
║      2.書證出處為警A卷第100-103頁；本院卷2 第205-231 頁。                              ║
╚════════════════════════════════════════════╝
╔════════════════════════════════════════════╗
║附表甲之6 ：永旺公司（0000-0000-0000-0000）                                             ║
╠═╤═══╤════╤═══╦═╤═══╤════╤═══╦═╤═══╤════╤═══╣
║編│犯罪時│犯罪地點│犯罪所║編│犯罪時│犯罪地點│犯罪所║編│犯罪時│犯罪地點│犯罪所║
║號│間    │或手法  │得‧元║號│間    │或手法  │得‧元║號│間    │或手法  │得‧元║
╠═╪═══╪════╪═══╬═╪═══╪════╪═══╬═╪═══╪════╪═══╣
║1 │930115│源豐加油│1100  ║2 │930115│預借現金│15000 ║3 │930119│預借現金│2萬   ║
╠═╪═══╪════╪═══╬═╪═══╪════╪═══╬═╪═══╪════╪═══╣
║4 │930222│雙泰加油│1250  ║5 │930224│裕誠加油│1270  ║6 │930226│通利男飾│1100  ║
╠═╪═══╪════╪═══╬═╪═══╪════╪═══╬═╪═══╪════╪═══╣
║7 │930226│世偉加油│1250  ║8 │930227│大流通商│330   ║9 │930227│台糖量販│225   ║
║  │      │        │      ║  │      │行      │      ║  │      │        │      ║
╠═╪═══╪════╪═══╬═╪═══╪════╪═══╬═╪═══╪════╪═══╣
║10│930305│同編號8 │503   ║11│930227│雅虎資訊│499   ║12│930715│預借現金│2萬   ║
╠═╪═══╪════╪═══╬═╪═══╪════╪═══╬═╪═══╪════╪═══╣
║13│930715│預借現金│2萬   ║14│930809│預借現金│15000 ║15│931211│奇威名品│2萬   ║
╠═╪═══╪════╪═══╬═╪═══╪════╪═══╬═╪═══╪════╪═══╣
║16│931212│漢神百貨│7120  ║17│931217│新厝加油│1219  ║18│931218│奇威名品│900   ║
╠═╪═══╪════╪═══╬═╪═══╪════╪═══╬═╪═══╪════╪═══╣
║19│940128│太平洋百│3420  ║20│940129│大眾加油│600   ║21│940201│預借現金│1000  ║
║  │      │貨      │      ║  │      │        │      ║  │      │        │      ║
╠═╪═══╪════╪═══╬═╪═══╪════╪═══╬═╪═══╪════╪═══╣
║22│940207│大立百貨│2750  ║23│940408│預借現金│2000  ║24│940507│最佳女主│9200  ║
║  │      │        │      ║  │      │        │      ║  │      │角服飾  │      ║
╠═╧═══╧════╧═══╩═╧═══╧════╧═══╩═╧═══╧════╧═══╣
║說明：1.編號1 、4-10、15-20 、22、24均應有簽帳單，惟僅調得編號15-20 、22、24之部分，且均║
║        為1式2聯者。其中編號20、24之簽帳單，商店、顧客存根聯均有簽名欄（各1 枚署押），是║
║        以應各有「貳」枚署押應沒收；餘（包括調得1 式2 聯簽帳單僅商店存根聯有簽名欄者，及║
║        根本未調得簽帳單者）俱應認僅各有「壹」枚署押應予沒收。                          ║
║      2.書證出處為警A 卷第106-110 頁；本院卷2 第233-241 頁。                            ║
╚════════════════════════════════════════════╝
╔════════════════════════════════════════════╗
║附表甲之7 ：台北商銀（0000-0000-0000-0000）                                             ║
╠═╤═══╤════╤═══╦═╤═══╤════╤═══╦═╤═══╤════╤═══╣
║編│犯罪時│犯罪地點│犯罪所║編│犯罪時│犯罪地點│犯罪所║編│犯罪時│犯罪地點│犯罪所║
║號│間    │或手法  │得‧元║號│間    │或手法  │得‧元║號│間    │或手法  │得‧元║
╠═╪═══╪════╪═══╬═╪═══╪════╪═══╬═╪═══╪════╪═══╣
║1 │940204│代償費用│57500 ║2 │940312│大眾加油│1300  ║3 │940317│家樂福  │1000  ║
╠═╪═══╪════╪═══╬═╪═══╪════╪═══╬═╪═══╪════╪═══╣
║4 │940322│第三波  │200   ║  │      │        ║      ║  │      │        │      ║
╠═╧═══╧════╧═══╩═╧═══╧════╧═══╩═╧═══╧════╧═══╣
║說明：1.編號2 、3 均應有簽帳單，惟均未調得，是以各該有簽帳單之消費，故而應認各該有簽帳單║
║        之消費，均應僅各有「壹」枚署押應予沒收。                                        ║
║      2.書證出處為警A 卷第145-148 頁。                                                  ║
╚════════════════════════════════════════════╝
╔════════════════════════════════════════════╗
║附表甲之8 ：台北富邦（0000-0000-0000-0000）                                             ║
╠═╤═══╤════╤═══╦═╤═══╤════╤═══╦═╤═══╤════╤═══╣
║編│犯罪時│犯罪地點│犯罪所║編│犯罪時│犯罪地點│犯罪所║編│犯罪時│犯罪地點│犯罪所║
║號│間    │或手法  │得‧元║號│間    │或手法  │得‧元║號│間    │或手法  │得‧元║
╠═╪═══╪════╪═══╬═╪═══╪════╪═══╬═╪═══╪════╪═══╣
║1 │930811│預借現金│1萬   ║2 │931218│奇威名品│1000  ║3 │940206│預借現金│16000 ║
╠═╧═══╧════╧═══╩═╧═══╧════╧═══╩═╧═══╧════╧═══╣
║說明：1.編號2 應有簽帳單，惟未調得，故而應認該筆有簽帳單之消費，應僅有「壹」枚署押應予沒║
║        收。                                                                            ║
║      2.書證出處為警A 卷第252-257頁；偵C1卷第150 頁；本院卷2 第175-181 頁。             ║
╚════════════════════════════════════════════╝
╔════════════════════════════════════════════╗
║附表甲之9：台北富邦（0000-0000-0000-0000）                                              ║
╠═╤═══╤════╤═══╦═╤═══╤════╤═══╦═╤═══╤════╤═══╣
║編│犯罪時│犯罪地點│犯罪所║編│犯罪時│犯罪地點│犯罪所║編│犯罪時│犯罪地點│犯罪所║
║號│間    │或手法  │得‧元║號│間    │或手法  │得‧元║號│間    │或手法  │得‧元║
╠═╪═══╪════╪═══╬═╪═══╪════╪═══╬═╪═══╪════╪═══╣
║1 │931029│SIA STAR│5073  ║2 │931126│大立伊勢│2613  ║3 │931127│大眾加油│1230  ║
║  │      │TEC     │      ║  │      │丹      │      ║  │      │        │      ║
╠═╪═══╪════╪═══╬═╪═══╪════╪═══╬═╪═══╪════╪═══╣
║4 │931128│A+1百貨 │670   ║5 │931129│新光三越│1800  ║6 │931207│大眾加油│1150  ║
╠═╪═══╪════╪═══╬═╪═══╪════╪═══╬═╪═══╪════╪═══╣
║7 │931208│大眾加油│1180  ║8 │931209│家樂福  │1293  ║9 │931225│商捷時公│2200  ║
║  │      │        │      ║  │      │        │      ║  │      │司      │      ║
╠═╪═══╪════╪═══╬═╪═══╪════╪═══╬═╪═══╪════╪═══╣
║10│931226│預借現金│3000  ║11│940126│奇威名品│2600  ║12│940128│大眾加油│200   ║
╠═╪═══╪════╪═══╬═╪═══╪════╪═══╬═╪═══╪════╪═══╣
║13│940226│大眾加油│1400  ║14│940206│預借現金│16000 ║15│940207│預借現金│15000 ║
╠═╪═══╪════╪═══╬═╪═══╪════╪═══╬═╪═══╪════╪═══╣
║16│940304│大宇服飾│2682  ║  │      │        │      ║  │      │        │      ║
╠═╧═══╧════╧═══╩═╧═══╧════╧═══╩═╧═══╧════╧═══╣
║說明：1.編號1-9 、11-13 、16均應有簽帳單，惟僅調得編號11-13 、16之部分，且均為1 式2 聯者║
║        。其中編號12、13之簽帳單，商店、顧客存根聯均有簽名欄（各1 枚署押），是以應各有「║
║        貳」枚署押應沒收；餘（包括調得1 式2 聯簽帳單僅商店存根聯有簽名欄者，及根本未調得║
║        簽帳單者）俱應認僅各有「壹」枚署押應予沒收。                                    ║
║      2.書證出處參見附表甲之9 說明2 。                                                  ║
╚════════════════════════════════════════════╝
╔════════════════════════════════════════════╗
║附表甲之10：玉山商銀（0000-0000-0000-0000）                                             ║                                 │
╠═╤═══╤════╤═══╦═╤═══╤════╤═══╦═╤═══╤════╤═══╣
║編│犯罪時│犯罪地點│犯罪所║編│犯罪時│犯罪地點│犯罪所║編│犯罪時│犯罪地點│犯罪所║
║號│間    │或手法  │得‧元║號│間    │或手法  │得‧元║號│間    │或手法  │得‧元║
╠═╪═══╪════╪═══╬═╪═══╪════╪═══╬═╪═══╪════╪═══╣
║1 │930519│全國電子│44080 ║2 │930612│車力旺  │8000  ║3 │930626│藍色狂想│960   ║
╠═╪═══╪════╪═══╬═╪═══╪════╪═══╬═╪═══╪════╪═══╣
║4 │930707│新光三越│940   ║5 │930707│新光三越│2502  ║6 │930709│A+1百貨 │1875  ║
╠═╪═══╪════╪═══╬═╪═══╪════╪═══╬═╪═══╪════╪═══╣
║7 │930714│家樂福  │2435  ║8 │930804│家樂福  │229   ║9 │930804│家樂福  │229   ║
╠═╪═══╪════╪═══╬═╪═══╪════╪═══╬═╪═══╪════╪═══╣
║10│930916│和信電訊│12906 ║11│931104│復興眼鏡│6000  ║12│931211│奇威名品│5000  ║
╠═╪═══╪════╪═══╬═╪═══╪════╪═══╬═╪═══╪════╪═══╣
║13│931226│新厝加油│1260  ║14│931231│奇威名品│1000  ║15│910426│最佳女主│1600  ║
║  │      │        │      ║  │      │        │      ║  │      │角服飾  │      ║
╠═╪═══╪════╪═══╬═╪═══╪════╪═══╬═╪═══╪════╪═══╣
║16│940430│預借現金│3000  ║  │      │        │      ║  │      │        │      ║
╠═╧═══╧════╧═══╩═╧═══╧════╧═══╩═╧═══╧════╧═══╣
║說明：1.編號1-15均應有簽帳單，惟僅調得編號12-15 之部分，且均為1 式2 聯者。其中編號15之簽║
║        帳單，商店、顧客存根聯均有簽名欄（各1 枚簽名），是以應各有「貳」枚署押應沒收；餘║
║        （包括調得1 式2 聯簽帳單僅商店存根聯有簽名欄者，及根本未調得簽帳單者）俱應認僅各║
║        有「壹」枚署押應予沒收。                                                        ║
║      2.書證出處警A 卷第226 頁；本院卷2 第247-250 頁。                                  ║
╚════════════════════════════════════════════╝
╔════════════════════════════════════════════╗
║附表甲之11：中國信託（0000-0000-0000-0000）                                             ║
╠═╤═══╤════╤═══╦═╤═══╤════╤═══╦═╤═══╤════╤═══╣
║編│犯罪時│犯罪地點│犯罪所║編│犯罪時│犯罪地點│犯罪所║編│犯罪時│犯罪地點│犯罪所║
║號│間    │或手法  │得‧元║號│間    │或手法  │得‧元║號│間    │或手法  │得‧元║
╠═╪═══╪════╪═══╬═╪═══╪════╪═══╬═╪═══╪════╪═══╣
║1 │930715│中國石油│1170  ║2 │930805│中國石油│1250  ║3 │930809│預借現金│2萬   ║
╠═╪═══╪════╪═══╬═╪═══╪════╪═══╬═╪═══╪════╪═══╣
║4 │930809│預借現金│2萬   ║5 │930915│大眾加油│1300  ║6 │931029│大眾加油│980   ║
╠═╪═══╪════╪═══╬═╪═══╪════╪═══╬═╪═══╪════╪═══╣
║7 │931029│車力旺  │1453  ║8 │931030│A+1百貨 │874   ║9 │931030│A+1百貨 │3370  ║
╠═╪═══╪════╪═══╬═╪═══╪════╪═══╬═╪═══╪════╪═══╣
║10│931031│A+1百貨 │1007  ║11│931103│中國石油│1160  ║12│931105│中國石油│500   ║
╠═╪═══╪════╪═══╬═╪═══╪════╪═══╬═╪═══╪════╪═══╣
║13│931106│大眾加油│1020  ║14│931106│家樂福  │5269  ║15│931107│預借現金│2萬   ║
╠═╪═══╪════╪═══╬═╪═══╪════╪═══╬═╪═══╪════╪═══╣
║16│931110│預借現金│1萬   ║17│931110│預借現金│3萬   ║18│931110│預借現金│3萬   ║
╠═╪═══╪════╪═══╬═╪═══╪════╪═══╬═╪═══╪════╪═══╣
║19│931110│預借現金│3萬   ║20│931114│大眾加油│1330  ║21│931114│預借現金│2萬   ║
╠═╪═══╪════╪═══╬═╪═══╪════╪═══╬═╪═══╪════╪═══╣
║22│931114│預借現金│3萬   ║23│931116│大眾加油│1000  ║24│931214│預借現金│27000 ║
╠═╪═══╪════╪═══╬═╪═══╪════╪═══╬═╪═══╪════╪═══╣
║25│940202│家樂福  │4000  ║  │      │        │      ║  │      │        │      ║
╠═╧═══╧════╧═══╩═╧═══╧════╧═══╩═╧═══╧════╧═══╣
║說明：1.編號1 、2 、5-14、20、23、25均應有簽帳單，且均為1 式2 聯者。其中編號1 、2 、5 、║
║        6 、11-14 之部分，商店、顧客存根聯均有簽名欄（各1 枚署押），是以應各有「貳」枚署║
║        押應沒收；另編號20、23之部分免簽名，故無應沒收之署押；餘俱應認僅各有「壹」枚署押║
║        應予沒收。                                                                      ║
║      2.書證出處警A 卷第275 、278-303 、310-317 、336-345 頁；警C2卷第233-234 頁；94年度║
║        他字第3939號卷，下稱偵A7卷，第6-10頁。                                          ║
╚════════════════════════════════════════════╝
╔════════════════════════════════════════════╗
║附表甲之12：中國信託（0000-0000-0000-0000）                                             ║
╠═╤═══╤════╤═══╦═╤═══╤════╤═══╦═╤═══╤════╤═══╣
║編│犯罪時│犯罪地點│犯罪所║編│犯罪時│犯罪地點│犯罪所║編│犯罪時│犯罪地點│犯罪所║
║號│間    │或手法  │得‧元║號│間    │或手法  │得‧元║號│間    │或手法  │得‧元║
╠═╪═══╪════╪═══╬═╪═══╪════╪═══╬═╪═══╪════╪═══╣
║1 │930612│車力旺  │5000  ║  │      │        │      ║  │      │        │      ║
╠═╧═══╧════╧═══╩═╧═══╧════╧═══╩═╧═══╧════╧═══╣
║說明：1.簽帳單為1 式2 聯、僅商店存根聯有簽名欄者，是以應僅有「壹」枚署押應予沒收。      ║
║      2.書證出處參見附表甲之11說明2 。                                                  ║
╚════════════════════════════════════════════╝
╔════════════════════════════════════════════╗
║附表甲之13：中國信託（0000-0000-0000-0000）                                             ║
╠═╤═══╤════╤═══╦═╤═══╤════╤═══╦═╤═══╤════╤═══╣
║編│犯罪時│犯罪地點│犯罪所║編│犯罪時│犯罪地點│犯罪所║編│犯罪時│犯罪地點│犯罪所║
║號│間    │或手法  │得‧元║號│間    │或手法  │得‧元║號│間    │或手法  │得‧元║
╠═╪═══╪════╪═══╬═╪═══╪════╪═══╬═╪═══╪════╪═══╣
║1 │930612│沛滕實業│2565  ║2 │960612│沛滕實業│2565  ║3 │960612│沛滕實業│2565  ║
╠═╪═══╪════╪═══╬═╪═══╪════╪═══╬═╪═══╪════╪═══╣
║4 │960612│沛滕實業│2565  ║5 │960612│沛滕實業│2565  ║6 │960612│沛滕實業│2565  ║
╠═╪═══╪════╪═══╬═╪═══╪════╪═══╬═╪═══╪════╪═══╣
║7 │930615│南山人壽│31764 ║8 │930619│東京藥局│1900  ║9 │930707│新光三越│1876  ║
╠═╪═══╪════╪═══╬═╪═══╪════╪═══╬═╪═══╪════╪═══╣
║10│930707│新光三越│2400  ║11│930709│A+1百貨 │1023  ║12│930109│A+1百貨 │1620  ║
╠═╪═══╪════╪═══╬═╪═══╪════╪═══╬═╪═══╪════╪═══╣
║13│930724│家樂福  │3956  ║14│930802│家樂福  │4600  ║15│930803│家樂福  │500   ║
╠═╪═══╪════╪═══╬═╪═══╪════╪═══╬═╪═══╪════╪═══╣
║16│930806│燦坤3C  │3150  ║17│930806│燦坤3C  │1650  ║18│930806│燦坤3C  │1650  ║
╠═╪═══╪════╪═══╬═╪═══╪════╪═══╬═╪═══╪════╪═══╣
║19│930806│燦坤3C  │1650  ║20│930806│燦坤3C  │1650  ║21│930806│燦坤3C  │1650  ║
╠═╪═══╪════╪═══╬═╪═══╪════╪═══╬═╪═══╪════╪═══╣
║22│930806│燦坤3C  │1650  ║23│930806│燦坤3C  │1650  ║24│930806│燦坤3C  │1650  ║
╠═╪═══╪════╪═══╬═╪═══╪════╪═══╬═╪═══╪════╪═══╣
║25│930806│燦坤3C  │1650  ║26│930806│燦坤3C  │1650  ║27│931029│車力旺  │1000  ║
╠═╧═══╧════╧═══╩═╧═══╧════╧═══╩═╧═══╧════╧═══╣
║說明：1.編號1 、7-17、27均應有簽帳單，惟僅調得編號9-16、27，且均為1 式2 聯者。其中編號13║
║        -15 之部分，商店、顧客存根聯均有簽名欄（各1 枚署押），是以應各有「貳」枚署押應沒║
║        收；餘（包括調得1 式2 聯簽帳單僅商店存根聯有簽名欄，及根本未調得簽帳單者）俱應認║
║        僅各有「壹」枚署押應予沒收。                                                    ║
║      2.書證出處參見附表甲之11說明2 。                                                  ║
╚════════════════════════════════════════════╝
╔════════════════════════════════════════════╗
║附表甲之14：中國信託（0000-0000-0000-0000）                                             ║
╠═╤═══╤════╤═══╦═╤═══╤════╤═══╦═╤═══╤════╤═══╣
║編│犯罪時│犯罪地點│犯罪所║編│犯罪時│犯罪地點│犯罪所║編│犯罪時│犯罪地點│犯罪所║
║號│間    │或手法  │得‧元║號│間    │或手法  │得‧元║號│間    │或手法  │得‧元║
╠═╪═══╪════╪═══╬═╪═══╪════╪═══╬═╪═══╪════╪═══╣
║1 │930616│和信電訊│8258  ║2 │930709│和信電訊│5425  ║  │      │        │      ║
╠═╧═══╧════╧═══╩═╧═══╧════╧═══╩═╧═══╧════╧═══╣
║說明：1.均應有簽帳單，惟俱未調得，是以應認僅各有「壹」枚署押應予沒收。                  ║
║      2.書證出處參見附表甲之11說明2 。                                                  ║
╚════════════════════════════════════════════╝
╔════════════════════════════════════════════╗
║附表甲之15：中國信託（0000-0000-0000-0000）                                             ║
╠═╤═══╤════╤═══╦═╤═══╤════╤═══╦═╤═══╤════╤═══╣
║編│犯罪時│犯罪地點│犯罪所║編│犯罪時│犯罪地點│犯罪所║編│犯罪時│犯罪地點│犯罪所║
║號│間    │或手法  │得‧元║號│間    │或手法  │得‧元║號│間    │或手法  │得‧元║
╠═╪═══╪════╪═══╬═╪═══╪════╪═══╬═╪═══╪════╪═══╣
║1 │930709│漢神百貨│1602  ║  │      │        │      ║  │      │        │      ║
╠═╧═══╧════╧═══╩═╧═══╧════╧═══╩═╧═══╧════╧═══╣
║說明：1.簽帳單為1 式2 聯、僅商店存根聯有簽名欄者，是以應僅有「壹」枚署押應予沒收。      ║
║      2.書證出處參見附表甲之11說明2 。                                                  ║
╚════════════════════════════════════════════╝
╔════════════════════════════════════════════╗
║附表甲之16：中國信託（0000-0000-0000-0000）                                             ║
╠═╤═══╤════╤═══╦═╤═══╤════╤═══╦═╤═══╤════╤═══╣
║編│犯罪時│犯罪地點│犯罪所║編│犯罪時│犯罪地點│犯罪所║編│犯罪時│犯罪地點│犯罪所║
║號│間    │或手法  │得‧元║號│間    │或手法  │得‧元║號│間    │或手法  │得‧元║
╠═╪═══╪════╪═══╬═╪═══╪════╪═══╬═╪═══╪════╪═══╣
║1 │931110│新光三越│2412  ║2 │931111│太平洋百│3504  ║  │      │        │      ║
║  │      │        │      ║  │      │貨      │      ║  │      │        │      ║
╠═╧═══╧════╧═══╩═╧═══╧════╧═══╩═╧═══╧════╧═══╣
║說明：1.簽帳單均為1 式2 聯、僅商店存根聯有簽名欄者，是以應僅各有「壹」枚署押應予沒收。  ║
║      2.書證出處參見附表甲之11說明2 。                                                  ║
╚════════════════════════════════════════════╝
╔════════════════════════════════════════════╗
║附表甲之17：中國信託（0000-0000-0000-0000）                                             ║
╠═╤═══╤════╤═══╦═╤═══╤════╤═══╦═╤═══╤════╤═══╣
║編│犯罪時│犯罪地點│犯罪所║編│犯罪時│犯罪地點│犯罪所║編│犯罪時│犯罪地點│犯罪所║
║號│間    │或手法  │得‧元║號│間    │或手法  │得‧元║號│間    │或手法  │得‧元║
╠═╪═══╪════╪═══╬═╪═══╪════╪═══╬═╪═══╪════╪═══╣
║1 │931110│大眾加油│940   ║2 │931116│大眾加油│1080  ║3 │931126│中國石油│1000  ║
╠═╪═══╪════╪═══╬═╪═══╪════╪═══╬═╪═══╪════╪═══╣
║4 │931214│大眾加油│1310  ║5 │940102│大眾加油│1000  ║6 │940202│台亞石油│1310  ║
╠═╧═══╧════╧═══╩═╧═══╧════╧═══╩═╧═══╧════╧═══╣
║說明：1.簽帳單均為1 式2 聯，其中編號1-5免簽名，是以並無應沒收之署押；另編號6僅商店存根聯║
║        有簽名欄者，是以應僅有「壹」枚署押應予沒收。                                    ║
║      2.書證出處參見附表甲之11說明2 。                                                  ║
╚════════════════════════════════════════════╝
╔════════════════════════════════════════════╗
║附表甲之18：中國信託（0000-0000-0000-0000）                                             ║
╠═╤═══╤════╤═══╦═╤═══╤════╤═══╦═╤═══╤════╤═══╣
║編│犯罪時│犯罪地點│犯罪所║編│犯罪時│犯罪地點│犯罪所║編│犯罪時│犯罪地點│犯罪所║
║號│間    │或手法  │得‧元║號│間    │或手法  │得‧元║號│間    │或手法  │得‧元║
╠═╪═══╪════╪═══╬═╪═══╪════╪═══╬═╪═══╪════╪═══╣
║1 │931115│車力旺  │530   ║2 │931229│A+1百貨 │1845  ║3 │931231│奇威名品│5680  ║
╠═╧═══╧════╧═══╩═╧═══╧════╧═══╩═╧═══╧════╧═══╣
║說明：1.簽帳單均為1 式2 聯、僅商店存根聯有簽名欄者，是以應僅各有「壹」枚署押應予沒收。  ║
║      2.書證出處參見附表甲之11說明2 。                                                  ║
╚════════════════════════════════════════════╝
╔════════════════════════════════════════════╗
║附表甲之19：中國信託（0000-0000-0000-0000）                                             ║
╠═╤═══╤════╤═══╦═╤═══╤════╤═══╦═╤═══╤════╤═══╣
║編│犯罪時│犯罪地點│犯罪所║編│犯罪時│犯罪地點│犯罪所║編│犯罪時│犯罪地點│犯罪所║
║號│間    │或手法  │得‧元║號│間    │或手法  │得‧元║號│間    │或手法  │得‧元║
╠═╪═══╪════╪═══╬═╪═══╪════╪═══╬═╪═══╪════╪═══╣
║1 │931116│HANG TEN│179   ║  │      │        │      ║  │      │        │      ║
╠═╧═══╧════╧═══╩═╧═══╧════╧═══╩═╧═══╧════╧═══╣
║說明：1.簽帳單為1 式2 聯、僅商店存根聯有簽名欄者，是以應僅有「壹」枚署押應予沒收。      ║
║      2.書證出處參見附表甲之11說明2 。                                                  ║
╚════════════════════════════════════════════╝
╔════════════════════════════════════════════╗
║附表甲之20：中國信託（0000-0000-0000-0000）                                             ║                                     │
╠═╤═══╤════╤═══╦═╤═══╤════╤═══╦═╤═══╤════╤═══╣
║編│犯罪時│犯罪地點│犯罪所║編│犯罪時│犯罪地點│犯罪所║編│犯罪時│犯罪地點│犯罪所║
║號│間    │或手法  │得‧元║號│間    │或手法  │得‧元║號│間    │或手法  │得‧元║
╠═╪═══╪════╪═══╬═╪═══╪════╪═══╬═╪═══╪════╪═══╣
║1 │940223│奇威名品│6700  ║2 │940301│最佳女主│5800  ║3 │940303│大眾加油│1250  ║
║  │      │        │      ║  │      │角服飾  │      ║  │      │        │      ║
╠═╪═══╪════╪═══╬═╪═══╪════╪═══╬═╪═══╪════╪═══╣
║4 │940303│家樂福  │2629  ║5 │940304│大宇服飾│1391  ║6 │930305│健富公司│1900  ║
╠═╪═══╪════╪═══╬═╪═══╪════╪═══╬═╪═══╪════╪═══╣
║7 │940308│大眾加油│500   ║  │      │        │      ║  │      │        │      ║
╠═╧═══╧════╧═══╩═╧═══╧════╧═══╩═╧═══╧════╧═══╣
║說明：1.均有簽帳單，且均為1 式2 聯者。其中編號3 、4 、7 之部分，商店、顧客存根聯均有簽名║
║        欄（各1 枚署押），是以應各有「貳」枚署押應沒收；餘應僅各有「壹」枚署押應予沒收。║
║      2.書證出處參見附表甲之11說明2 。                                                  ║
╚════════════════════════════════════════════╝
╔════════════════════════════════════════════╗
║附表甲之21：安信公司（0000-0000-0000-0000）                                             ║
╠═╤═══╤════╤═══╦═╤═══╤════╤═══╦═╤═══╤════╤═══╣
║編│犯罪時│犯罪地點│犯罪所║編│犯罪時│犯罪地點│犯罪所║編│犯罪時│犯罪地點│犯罪所║
║號│間    │或手法  │得‧元║號│間    │或手法  │得‧元║號│間    │或手法  │得‧元║
╠═╪═══╪════╪═══╬═╪═══╪════╪═══╬═╪═══╪════╪═══╣
║1 │921225│華興加油│500   ║2 │921227│金立達  │3650  ║3 │921227│大流通商│682   ║
║  │      │        │      ║  │      │        │      ║  │      │行      │      ║
╠═╪═══╪════╪═══╬═╪═══╪════╪═══╬═╪═══╪════╪═══╣
║4 │921228│惠康百貨│485   ║5 │921228│同編號3 │542   ║6 │921228│同編號3 │1032  ║
╠═╪═══╪════╪═══╬═╪═══╪════╪═══╬═╪═══╪════╪═══╣
║7 │930101│同編號3 │427   ║8 │930102│重聚典  │428   ║9 │930104│同編號3 │488   ║
╠═╪═══╪════╪═══╬═╪═══╪════╪═══╬═╪═══╪════╪═══╣
║10│930107│同編號3 │567   ║11│930109│台糖量販│827   ║12│930112│預借現金│1萬   ║
╠═╪═══╪════╪═══╬═╪═══╪════╪═══╬═╪═══╪════╪═══╣
║13│930112│預借現金│2萬   ║14│930116│同編號3 │357   ║15│930119│預借現金│1萬   ║
╠═╪═══╪════╪═══╬═╪═══╪════╪═══╬═╪═══╪════╪═══╣
║16│930120│預借現金│9000  ║17│930202│大展電子│20230 ║18│930211│和信電訊│2248  ║
╠═╪═══╪════╪═══╬═╪═══╪════╪═══╬═╪═══╪════╪═══╣
║19│930222│預借現金│2萬   ║20│930222│預借現金│5000  ║21│930226│易通財  │5萬   ║
╠═╪═══╪════╪═══╬═╪═══╪════╪═══╬═╪═══╪════╪═══╣
║22│930229│福懋加油│1230  ║23│930317│遠東百貨│1280  ║24│930507│大眾加油│1400  ║
╠═╪═══╪════╪═══╬═╪═══╪════╪═══╬═╪═══╪════╪═══╣
║25│930509│金足山  │3980  ║26│930509│捷領公司│1677  ║27│930518│預借現金│5000  ║
╠═╪═══╪════╪═══╬═╪═══╪════╪═══╬═╪═══╪════╪═══╣
║28│930526│蘇黎世保│4600  ║29│930603│東森購物│2460  ║30│930610│中華電信│1990  ║
║  │      │險      │      ║  │      │        │      ║  │      │        │      ║
╠═╪═══╪════╪═══╬═╪═══╪════╪═══╬═╪═══╪════╪═══╣
║31│930610│中華電信│5990  ║32│930610│中華電信│6380  ║33│930707│同編號28│4058  ║
╠═╪═══╪════╪═══╬═╪═══╪════╪═══╬═╪═══╪════╪═══╣
║34│930722│預借現金│2萬   ║35│930723│預借現金│1萬   ║36│930623│預借現金│2萬   ║
╠═╪═══╪════╪═══╬═╪═══╪════╪═══╬═╪═══╪════╪═══╣
║37│930723│家樂福  │934   ║38│930808│家樂福  │2444  ║39│930813│新光三越│1340  ║
╠═╪═══╪════╪═══╬═╪═══╪════╪═══╬═╪═══╪════╪═══╣
║40│930813│新光三越│3900  ║41│930814│特力翠豐│800   ║42│930815│家樂福  │1677  ║
╠═╪═══╪════╪═══╬═╪═══╪════╪═══╬═╪═══╪════╪═══╣
║43│930816│和信電訊│8532  ║44│930818│凡蒂妮  │5960  ║45│930823│大亨服飾│6000  ║
╠═╪═══╪════╪═══╬═╪═══╪════╪═══╬═╪═══╪════╪═══╣
║46│930825│家樂福  │4221  ║47│930902│特力翠豐│1730  ║48│930903│家樂福  │530   ║
╠═╪═══╪════╪═══╬═╪═══╪════╪═══╬═╪═══╪════╪═══╣
║49│930909│預借現金│5000  ║50│930909│預借現金│2萬   ║51│930922│東森購物│1493  ║
╠═╪═══╪════╪═══╬═╪═══╪════╪═══╬═╪═══╪════╪═══╣
║52│930922│東森購物│1493  ║53│930930│預借現金│2萬   ║54│930930│預借現金│2萬   ║
╠═╪═══╪════╪═══╬═╪═══╪════╪═══╬═╪═══╪════╪═══╣
║55│930930│預借現金│2萬   ║56│931004│預借現金│1萬   ║57│931008│和信電訊│10939 ║
╠═╪═══╪════╪═══╬═╪═══╪════╪═══╬═╪═══╪════╪═══╣
║58│931014│家樂福  │3416  ║59│931019│ASIA    │3440  ║60│931019│ASIA    │3440  ║
║  │      │        │      ║  │      │STAR    │      ║  │      │STAR    │      ║
╠═╪═══╪════╪═══╬═╪═══╪════╪═══╬═╪═══╪════╪═══╣
║61│931019│ASIA    │1714  ║62│931019│同上    │1714  ║63│931020│同上    │1029  ║
║  │      │STAR    │      ║  │      │        │      ║  │      │        │      ║
╠═╪═══╪════╪═══╬═╪═══╪════╪═══╬═╪═══╪════╪═══╣
║64│931020│同上    │1029  ║65│931020│同上    │1714  ║66│931020│同上    │1714  ║
╠═╪═══╪════╪═══╬═╪═══╪════╪═══╬═╪═══╪════╪═══╣
║67│931020│同上    │1714  ║68│931020│同上    │1714  ║69│931021│同上    │1029  ║
╠═╪═══╪════╪═══╬═╪═══╪════╪═══╬═╪═══╪════╪═══╣
║70│931021│同上    │1029  ║71│931021│同上    │1714  ║72│931021│同上    │1714  ║
╠═╪═══╪════╪═══╬═╪═══╪════╪═══╬═╪═══╪════╪═══╣
║73│931022│同上    │1371  ║74│931022│同上    │1714  ║75│931022│同上    │3428  ║
╠═╪═══╪════╪═══╬═╪═══╪════╪═══╬═╪═══╪════╪═══╣
║76│931022│同上    │3428  ║77│931022│同上    │3428  ║78│931023│同上    │1717  ║
╠═╪═══╪════╪═══╬═╪═══╪════╪═══╬═╪═══╪════╪═══╣
║79│931023│同上    │1714  ║80│931023│同上    │3428  ║81│931023│同上    │3428  ║
╠═╪═══╪════╪═══╬═╪═══╪════╪═══╬═╪═══╪════╪═══╣
║82│931027│同上    │1705  ║83│931029│易通財  │2萬   ║84│931029│同上    │3393  ║
╠═╪═══╪════╪═══╬═╪═══╪════╪═══╬═╪═══╪════╪═══╣
║85│931119│東森購物│1493  ║86│931211│奇威名品│3000  ║87│940112│東森購物│14800 ║
╠═╪═══╪════╪═══╬═╪═══╪════╪═══╬═╪═══╪════╪═══╣
║88│940114│讀者文摘│1440  ║89│940119│東森購物│1493  ║90│940221│東森購物│1493  ║
╠═╪═══╪════╪═══╬═╪═══╪════╪═══╬═╪═══╪════╪═══╣
║91│940221│東森購物│3325  ║92│940305│數碼網路│4200  ║93│940320│第三波  │200   ║
╠═╪═══╪════╪═══╬═╪═══╪════╪═══╬═╪═══╪════╪═══╣
║92│940322│東森購物│3325  ║  │      │        │      ║  │      │        │      ║
╠═╧═══╧════╧═══╩═╧═══╧════╧═══╩═╧═══╧════╧═══╣
║說明：1.編號1-11、14、18、21-26 、28-33 、37-48 、57-84 、86-88 均應有簽帳單，惟僅調得編║
║        號86、88，且均為1 式2 聯者。其中編號88之部分，商店、顧客存根聯均有簽名欄（各1 枚║
║        署押），是以應有「貳」枚署押應沒收；餘（包括調得1 式2 聯簽帳單僅商店存根聯有簽名║
║        欄，及根本未調得簽帳單者）俱應認僅各有「壹」枚署押應予沒收。                    ║
║      2.書證出處為警A 卷第115-142 頁；94年度他字第3661號卷，下稱偵A5卷，第6-11頁；偵C1卷║
║        第151 頁；本院卷2 第264-281 頁。                                                ║
╚════════════════════════════════════════════╝
╔════════════════════════════════════════════╗
║附表甲之22：安信信用卡股份有限公司（0000-0000-0000-0000）                               ║
╠═╤═══╤════╤═══╦═╤═══╤════╤═══╦═╤═══╤════╤═══╣
║編│犯罪時│犯罪地點│犯罪所║編│犯罪時│犯罪地點│犯罪所║編│犯罪時│犯罪地點│犯罪所║
║號│間    │或手法  │得‧元║號│間    │或手法  │得‧元║號│間    │或手法  │得‧元║
╠═╪═══╪════╪═══╬═╪═══╪════╪═══╬═╪═══╪════╪═══╣
║1 │930204│中租安肯│3325  ║2 │930305│中租安肯│3325  ║3 │930305│中租安肯│3325  ║
║  │      │融資公司│      ║  │      │融資公司│      ║  │      │融資公司│      ║
╠═╪═══╪════╪═══╬═╪═══╪════╪═══╬═╪═══╪════╪═══╣
║4 │930305│同上    │3325  ║5 │930705│同上    │3325  ║6 │930705│同上    │3325  ║
╠═╪═══╪════╪═══╬═╪═══╪════╪═══╬═╪═══╪════╪═══╣
║7 │930805│同上    │3325  ║8 │930906│同上    │3325  ║9 │931005│同上    │3325  ║
╠═╪═══╪════╪═══╬═╪═══╪════╪═══╬═╪═══╪════╪═══╣
║10│931111│同上    │3325  ║11│931206│同上    │3325  ║12│940105│同上    │3325  ║
╠═╪═══╪════╪═══╬═╪═══╪════╪═══╬═╪═══╪════╪═══╣
║13│940310│數碼公司│3300  ║  │      │        │      ║  │      │        │      ║
╠═╧═══╧════╧═══╩═╧═══╧════╧═══╩═╧═══╧════╧═══╣
║說明：1.僅編號1 有簽帳單，且為1 式2 聯，商店、顧客存根聯均有簽名欄（各1 枚署押）者，是以║
║        應有「貳」枚署押應沒收。                                                        ║
║      2.書證出處參見附表甲之20說明2 。                                                  ║
╚════════════════════════════════════════════╝
╔════════════════════════════════════════════╗
║附表甲之23：安信信用卡股份有限公司（0000-0000-0000-0000）                               ║
╠═╤═══╤════╤═══╦═╤═══╤════╤═══╦═╤═══╤════╤═══╣
║編│犯罪時│犯罪地點│犯罪所║編│犯罪時│犯罪地點│犯罪所║編│犯罪時│犯罪地點│犯罪所║
║號│間    │或手法  │得‧元║號│間    │或手法  │得‧元║號│間    │或手法  │得    ║
╠═╪═══╪════╪═══╬═╪═══╪════╪═══╬═╪═══╪════╪═══╣
║1 │931218│奇威名品│5000  ║2 │940408│預借現金│500   ║3 │940408│預借現金│1000  ║
╠═╪═══╪════╪═══╬═╪═══╪════╪═══╬═╪═══╪════╪═══╣
║4 │940408│預借現金│3000  ║  │      │        │      ║  │      │        │      ║
╠═╧═══╧════╧═══╩═╧═══╧════╧═══╩═╧═══╧════╧═══╣
║說明：1.僅編號1 有簽帳單，且為1 式2 聯、僅顧客存根聯均有簽名欄者，是以應有「壹」枚署押應║
║        沒收。                                                                          ║
║      2.書證出處參見附表甲之20說明2 。                                                  ║
╚════════════════════════════════════════════╝
╔════════════════════════════════════════════╗
║附表甲之24：安信公司（0000-0000-0000-0000）                                             ║
╠═╤═══╤════╤═══╦═╤═══╤════╤═══╦═╤═══╤════╤═══╣
║編│犯罪時│犯罪地點│犯罪所║編│犯罪時│犯罪地點│犯罪所║編│犯罪時│犯罪地點│犯罪所║
║號│間    │或手法  │得‧元║號│間    │或手法  │得‧元║號│間    │或手法  │得‧元║
╠═╪═══╪════╪═══╬═╪═══╪════╪═══╬═╪═══╪════╪═══╣
║1 │931101│漢神百貨│6000  ║2 │940103│讀者文摘│490   ║3 │940110│VOGUE&  │1739  ║
║  │      │        │      ║  │      │        │      ║  │      │VOGUE&  │      ║
╠═╪═══╪════╪═══╬═╪═══╪════╪═══╬═╪═══╪════╪═══╣
║4 │940206│永晶公司│2800  ║5 │940216│讀者文摘│600   ║6 │940313│VTL VTW │995   ║
║  │      │        │      ║  │      │        │      ║  │      │EN RMEN │      ║
╠═╪═══╪════╪═══╬═╪═══╪════╪═══╬═╪═══╪════╪═══╣
║7 │940918│讀者文摘│600   ║  │      │        │      ║  │      │        │      ║
╠═╧═══╧════╧═══╩═╧═══╧════╧═══╩═╧═══╧════╧═══╣
║說明：1.編號1-4 均應有簽帳單，惟僅調得編號2-4 ，且均為1 式2 聯者。其中編號3 之部分，商店║
║        、顧客存根聯均有簽名欄（各1 枚署押），是以應有「貳」枚署押應沒收；餘（包括調得1 ║
║        式2 聯簽帳單僅商店存根聯有簽名欄，及根本未調得簽帳單者）俱應認僅各有「壹」枚署押║
║        應予沒收。                                                                      ║
║      2.書證出處參見附表甲之20說明2 。                                                  ║
╚════════════════════════════════════════════╝
╔════════════════════════════════════════════╗
║附表甲之25：高雄三信（0000-0000-0000-0000）                                             ║
╠═╤═══╤════╤═══╦═╤═══╤════╤═══╦═╤═══╤════╤═══╣
║編│犯罪時│犯罪地點│犯罪所║編│犯罪時│犯罪地點│犯罪所║編│犯罪時│犯罪地點│犯罪所║
║號│間    │或手法  │得‧元║號│間    │或手法  │得‧元║號│間    │或手法  │得‧元║
╠═╪═══╪════╪═══╬═╪═══╪════╪═══╬═╪═══╪════╪═══╣
║1 │930310│樺儀資訊│6523  ║2 │930311│大立百貨│600   ║3 │930311│大立百貨│2600  ║
╠═╪═══╪════╪═══╬═╪═══╪════╪═══╬═╪═══╪════╪═══╣
║4 │930331│大流通商│684   ║5 │930331│同編號4 │783   ║6 │930324│和信電訊│9300  ║
║  │      │行      │      ║  │      │        │      ║  │      │        │      ║
╠═╪═══╪════╪═══╬═╪═══╪════╪═══╬═╪═══╪════╪═══╣
║7 │930331│同編號4 │738   ║8 │930330│台糖量販│1832  ║9 │930331│台糖量販│1325  ║
╠═╪═══╪════╪═══╬═╪═══╪════╪═══╬═╪═══╪════╪═══╣
║10│930405│全國電子│3590  ║11│930409│統一精工│1065  ║12│930415│同編號4 │1164  ║
╠═╪═══╪════╪═══╬═╪═══╪════╪═══╬═╪═══╪════╪═══╣
║13│930414│家樂福  │228   ║14│930428│精工坊  │3980  ║15│930416│家樂福  │1237  ║
╠═╪═══╪════╪═══╬═╪═══╪════╪═══╬═╪═══╪════╪═══╣
║16│930416│家樂福  │2490  ║17│930416│和信電訊│11053 ║18│930426│燦坤3C  │7105  ║
╠═╪═══╪════╪═══╬═╪═══╪════╪═══╬═╪═══╪════╪═══╣
║19│930427│全國加油│1335  ║20│930430│同編號4 │704   ║21│930430│同編號4 │894   ║
╠═╪═══╪════╪═══╬═╪═══╪════╪═══╬═╪═══╪════╪═══╣
║22│930503│大眾加油│960   ║23│930503│家樂福  │1081  ║24│930607│南山人壽│1800  ║
╠═╪═══╪════╪═══╬═╪═══╪════╪═══╬═╪═══╪════╪═══╣
║25│930813│新光三越│1505  ║26│930814│漢神百貨│1000  ║27│930817│隆美布料│600   ║
╠═╪═══╪════╪═══╬═╪═══╪════╪═══╬═╪═══╪════╪═══╣
║28│930818│隆美布料│855   ║29│930820│東森購物│1493  ║30│930910│預借現金│6000  ║
╠═╪═══╪════╪═══╬═╪═══╪════╪═══╬═╪═══╪════╪═══╣
║31│931101│ASIA    │1018  ║32│931101│同編號31│1018  ║33│931101│同編號31│1018  ║
║  │      │STAR    │      ║  │      │        │      ║  │      │        │      ║
╠═╪═══╪════╪═══╬═╪═══╪════╪═══╬═╪═══╪════╪═══╣
║34│931101│同編號31│1697  ║35│931101│同編號31│1018  ║36│931101│同編號31│1018  ║
╠═╪═══╪════╪═══╬═╪═══╪════╪═══╬═╪═══╪════╪═══╣
║37│931101│A+1     │499   ║38│931122│家樂福  │1464  ║39│931201│新厝加油│860   ║
╠═╪═══╪════╪═══╬═╪═══╪════╪═══╬═╪═══╪════╪═══╣
║40│931220│東森購物│2353  ║41│940104│家樂福  │2206  ║42│940106│大眾加油│1000  ║
╠═╪═══╪════╪═══╬═╪═══╪════╪═══╬═╪═══╪════╪═══╣
║43│940119│東森購物│3325  ║44│940120│預借現金│6000  ║45│940124│家樂福  │3629  ║
╠═╪═══╪════╪═══╬═╪═══╪════╪═══╬═╪═══╪════╪═══╣
║46│940124│大眾加油│1420  ║47│940127│和信電訊│3331  ║48│940127│奇威名品│1968  ║
╠═╪═══╪════╪═══╬═╪═══╪════╪═══╬═╪═══╪════╪═══╣
║49│940321│東森購物│1493  ║50│940406│東森購物│1416  ║51│940419│東森購物│1493  ║
╠═╪═══╪════╪═══╬═╪═══╪════╪═══╬═╪═══╪════╪═══╣
║52│940430│預借現金│2000  ║53│940430│預借現金│3000  ║  │      │        │      ║
╠═╧═══╧════╧═══╩═╧═══╧════╧═══╩═╧═══╧════╧═══╣
║說明：1.本表所列「犯罪時間」為「入帳」時間，是以可能有數日之落差。                      ║
║      2.編號2-29、31-43 、45-51 均應有簽帳單，惟僅調得編號37-39 、41、42、45-48 ，且均為║
║        1 式2 聯者。其中編號38、41、42、45-47 之部分，商店、顧客存根聯均有簽名欄（各1 枚║
║        署押），是以應有「貳」枚署押應沒收；餘（包括調得1 式2 聯簽帳單僅商店存根聯有簽名║
║        欄，及根本未調得簽帳單者）俱應認僅各有「壹」枚署押應予沒收。                    ║
║      3.書證出處為警A 卷第192 、221-224 、318-321 頁；本院卷2 第85-106 、157-165 頁。   ║
╚════════════════════════════════════════════╝
╔════════════════════════════════════════════╗
║附表甲之26：玉山商業銀行（0000-0000-0000-0）                                            ║
╠═╤═══╤════╤═══╦═╤═══╤════╤═══╦═╤═══╤════╤═══╣
║編│犯罪時│犯罪地點│犯罪所║編│犯罪時│犯罪地點│犯罪所║編│犯罪時│犯罪地點│犯罪所║
║號│間    │或手法  │得‧元║號│間    │或手法  │得‧元║號│間    │或手法  │得‧元║
╠═╪═══╪════╪═══╬═╪═══╪════╪═══╬═╪═══╪════╪═══╣
║1 │940124│預借現金│3萬   ║2 │940124│預借現金│1萬   ║3 │940424│預借現金│4006  ║
╠═╧═══╧════╧═══╩═╧═══╧════╧═══╩═╧═══╧════╧═══╣
║說明：書證出處為警A 卷第225、277 頁。                                                   ║
╚════════════════════════════════════════════╝
╔════════════════════════════════════════════╗
║附表甲之27：中國信託（0000-0000-0000-0）                                                ║
╠═╤═══╤════╤═══╦═╤═══╤════╤═══╦═╤═══╤════╤═══╣
║編│犯罪時│犯罪地點│犯罪所║編│犯罪時│犯罪地點│犯罪所║編│犯罪時│犯罪地點│犯罪所║
║號│間    │或手法  │得‧元║號│間    │或手法  │得‧元║號│間    │或手法  │得‧元║
╠═╪═══╪════╪═══╬═╪═══╪════╪═══╬═╪═══╪════╪═══╣
║1 │930531│預借現金│2萬   ║2 │930531│預借現金│6000  ║3 │930705│預借現金│2萬   ║
╠═╪═══╪════╪═══╬═╪═══╪════╪═══╬═╪═══╪════╪═══╣
║4 │930705│預借現金│5000  ║5 │930705│預借現金│5000  ║6 │930723│預借現金│2萬   ║
╠═╪═══╪════╪═══╬═╪═══╪════╪═══╬═╪═══╪════╪═══╣
║7 │930723│預借現金│1萬   ║8 │930802│預借現金│2萬   ║9 │930820│預借現金│2萬   ║
╠═╪═══╪════╪═══╬═╪═══╪════╪═══╬═╪═══╪════╪═══╣
║10│930820│預借現金│1萬   ║11│930830│預借現金│2萬   ║12│930830│預借現金│5000  ║
╠═╪═══╪════╪═══╬═╪═══╪════╪═══╬═╪═══╪════╪═══╣
║13│930831│預借現金│5000  ║14│930910│預借現金│3000  ║15│930915│預借現金│2000  ║
╠═╪═══╪════╪═══╬═╪═══╪════╪═══╬═╪═══╪════╪═══╣
║16│930915│預借現金│2萬   ║17│930916│預借現金│3萬   ║18│930916│預借現金│2萬   ║
╠═╪═══╪════╪═══╬═╪═══╪════╪═══╬═╪═══╪════╪═══╣
║19│931011│預借現金│5000  ║20│931029│預借現金│5000  ║21│931101│預借現金│4000  ║
╠═╪═══╪════╪═══╬═╪═══╪════╪═══╬═╪═══╪════╪═══╣
║22│931110│預借現金│3萬   ║23│931115│預借現金│3萬   ║24│931209│預借現金│1萬   ║
╠═╪═══╪════╪═══╬═╪═══╪════╪═══╬═╪═══╪════╪═══╣
║25│931209│預借現金│2000  ║  │      │        │      ║  │      │        │      ║
╠═╧═══╧════╧═══╩═╧═══╧════╧═══╩═╧═══╧════╧═══╣
║說明：書證出處為警A 卷第278-283 頁。                                                    ║
╚════════════════════════════════════════════╝
┌─────────────────────────────────────────┐
│附表乙：假冒「甲○○」名義申請之信用（或現金）卡                                  │
├──┬────────────┬────────────┬───┬────────┤
│編號│金融機構                │卡號                    │項  目│ 發  卡  時  間 │
│    │                        │                        │      │ （  民  國  ） │
├──┼────────────┼────────────┼───┼────────┤
│ 1  │高雄三信                │0000-0000-0000-0000     │信用卡│93年3 月        │
├──┼────────────┼────────────┼───┼────────┤
│ 2  │中國信託                │0000-0000-0000-0000     │信用卡│93年7 月        │
├──┼────────────┼────────────┼───┼────────┤
│ 3  │同上                    │0000-0000-0000-0000     │信用卡│卷內並無證據顯示│
│    │                        │                        │      │曾經使用過      │
├──┼────────────┼────────────┼───┼────────┤
│ 4  │同上                    │0000-0000-0000-0000     │信用卡│同上            │
├──┼────────────┼────────────┼───┼────────┤
│ 5  │同上                    │0000-0000-0000-0000     │信用卡│同上            │
├──┼────────────┼────────────┼───┼────────┤
│ 6  │同上                    │0000-0000-0000-0000     │信用卡│同上            │
├──┼────────────┼────────────┼───┼────────┤
│ 7  │同上                    │0000-0000-0000-0000     │信用卡│同上            │
├──┼────────────┼────────────┼───┼────────┤
│ 8  │同上                    │0000-0000-0000-0000     │信用卡│同上            │
├──┼────────────┼────────────┼───┼────────┤
│ 9  │日盛商銀                │0000-0000-0000-0000     │信用卡│同上            │
├──┼────────────┼────────────┼───┼────────┤
│ 10 │同上                    │0000-0000-0000-0000     │信用卡│同上            │
├──┼────────────┼────────────┼───┼────────┤
│ 11 │台北商銀                │0000-0000-0000-000      │現金卡│同上            │
├──┼────────────┼────────────┼───┼────────┤
│ 12 │玉山商銀                │0000-0000-0000-0        │現金卡│同上            │
├──┼────────────┼────────────┼───┼────────┤
│ 13 │國泰世華                │                        │現金卡│只偽造申請書而未│
│    │                        │                        │      │向銀行提出以行使│
├──┼────────────┼────────────┼───┼────────┤
│ 14 │上海匯豐                │                        │信用卡│同上            │
├──┼────────────┼────────────┼───┼────────┤
│ 15 │台新商銀                │                        │信用卡│同上            │
├──┴────────────┴────────────┴───┴────────┤
│說明：1.各該信用卡申請書之簽名欄，及各該申得卡片背面之簽名欄，均有「壹」枚署押應予│
│        沒收。                                                                    │
│      2.編號3-12書證出處為警C2卷第63-90頁（該等卡片經查扣）。                     │
│      3.編號13-15書證出處為警A 卷第187 、202 、209 頁。                           │
└─────────────────────────────────────────┘
╔════════════════════════════════════════════╗
║附表乙之1 ：高雄三信（0000-0000-0000-0000）                                             ║
╠═╤═══╤════╤═══╦═╤═══╤════╤═══╦═╤═══╤════╤═══╣
║編│犯罪時│犯罪地點│犯罪所║編│犯罪時│犯罪地點│犯罪所║編│犯罪時│犯罪地點│犯罪所║
║號│間    │或手法  │得‧元║號│間    │或手法  │得‧元║號│間    │或手法  │得‧元║
╠═╪═══╪════╪═══╬═╪═══╪════╪═══╬═╪═══╪════╪═══╣
║1 │930310│樺儀資訊│6523  ║2 │930310│全國加油│1260  ║3 │930312│博愛加油│1300  ║
╠═╪═══╪════╪═══╬═╪═══╪════╪═══╬═╪═══╪════╪═══╣
║4 │930316│樺儀資訊│3900  ║5 │930311│統一精工│1300  ║6 │930317│莫兒剪髮│7100  ║
╠═╪═══╪════╪═══╬═╪═══╪════╪═══╬═╪═══╪════╪═══╣
║7 │930318│裕誠加油│1280  ║8 │930322│左新加油│1200  ║9 │930322│家樂福  │1608  ║
╠═╪═══╪════╪═══╬═╪═══╪════╪═══╬═╪═══╪════╪═══╣
║10│930325│泉發加油│1300  ║11│930325│順發3C  │681   ║12│930330│台亞加油│1320  ║
╠═╪═══╪════╪═══╬═╪═══╪════╪═══╬═╪═══╪════╪═══╣
║13│930402│上海藥局│360   ║14│930401│華豐加油│1250  ║15│930405│中國石油│1300  ║
╠═╪═══╪════╪═══╬═╪═══╪════╪═══╬═╪═══╪════╪═══╣
║16│930405│左新加油│750   ║17│930407│台亞加油│1300  ║18│930414│博愛加油│1255  ║
╠═╪═══╪════╪═══╬═╪═══╪════╪═══╬═╪═══╪════╪═══╣
║19│930415│樺儀資訊│400   ║20│930414│樺儀資訊│3542  ║21│930415│統一精工│1085  ║
╠═╪═══╪════╪═══╬═╪═══╪════╪═══╬═╪═══╪════╪═══╣
║22│930423│耀祥音響│10550 ║23│930421│大立加油│1270  ║24│930509│凱傑通訊│9700  ║
╠═╪═══╪════╪═══╬═╪═══╪════╪═══╬═╪═══╪════╪═══╣
║25│930618│蘇黎世保│3600  ║26│930927│華豪視聽│19700 ║27│931029│ASIA    │1020  ║
║  │      │險      │      ║  │      │        │      ║  │      │STAR    │      ║
╠═╪═══╪════╪═══╬═╪═══╪════╪═══╬═╪═══╪════╪═══╣
║28│931029│同編號27│1700  ║29│931029│同編號27│850   ║30│931029│同編號27│1020  ║
╠═╪═══╪════╪═══╬═╪═══╪════╪═══╬═╪═══╪════╪═══╣
║31│931029│同編號27│1700  ║32│931029│同編號27│1020  ║33│931101│同編號27│850   ║
╠═╪═══╪════╪═══╬═╪═══╪════╪═══╬═╪═══╪════╪═══╣
║34│931029│同編號27│1700  ║35│940112│數碼科技│6000  ║36│940118│中國石油│1260  ║
╠═╪═══╪════╪═══╬═╪═══╪════╪═══╬═╪═══╪════╪═══╣
║37│940201│數碼科技│3000  ║38│940201│第三波  │360   ║39│940201│第三波  │200   ║
╠═╪═══╪════╪═══╬═╪═══╪════╪═══╬═╪═══╪════╪═══╣
║40│940201│第三波  │360   ║41│940426│數碼科技│4000  ║42│940503│最佳女主│5000  ║
║  │      │        │      ║  │      │        │      ║  │      │角服飾  │      ║
╠═╪═══╪════╪═══╬═╪═══╪════╪═══╬═╪═══╪════╪═══╣
║43│940503│大眾加油│1350  ║  │      │        │      ║  │      │        │      ║
╠═╧═══╧════╧═══╩═╧═══╧════╧═══╩═╧═══╧════╧═══╣
║說明：1.本表所列「犯罪時間」為「入帳」時間，是以可能有數日之落差。                      ║
║      2.編號2 、3 、5-18、20-34 、36、42、43均應有簽帳單，惟僅調得編號36、42、43，且均為║
║        1 式2 聯，商店、顧客存根聯均有簽名欄（各1 枚署押）者，是以此部分應各有「貳」枚署║
║        押應沒收；餘俱應認僅各有「壹」枚署押應予沒收。                                  ║
║      3.書證出處為警A 卷第219、222 、223 頁；本院卷2 第107-129、171-174 頁。            ║
╚════════════════════════════════════════════╝
╔════════════════════════════════════════════╗
║附表乙之2 ：中國信託（0000-0000-0000-0000）                                             ║
╠═╤═══╤════╤═══╦═╤═══╤════╤═══╦═╤═══╤════╤═══╣
║編│犯罪時│犯罪地點│犯罪所║編│犯罪時│犯罪地點│犯罪所║編│犯罪時│犯罪地點│犯罪所║
║號│間    │或手法  │得‧元║號│間    │或手法  │得‧元║號│間    │或手法  │得‧元║
╠═╪═══╪════╪═══╬═╪═══╪════╪═══╬═╪═══╪════╪═══╣
║1 │930728│大眾加油│1250  ║2 │930731│大眾加油│1350  ║3 │930811│大眾加油│1240  ║
╠═╪═══╪════╪═══╬═╪═══╪════╪═══╬═╪═══╪════╪═══╣
║4 │930818│中國石油│1350  ║5 │930821│中國石油│1250  ║6 │930825│大眾加油│1250  ║
╠═╪═══╪════╪═══╬═╪═══╪════╪═══╬═╪═══╪════╪═══╣
║7 │930830│大眾加油│1180  ║8 │930905│大眾加油│1220  ║9 │930909│預借現金│3萬   ║
╠═╪═══╪════╪═══╬═╪═══╪════╪═══╬═╪═══╪════╪═══╣
║10│931110│預借現金│5000  ║11│940128│大眾加油│900   ║12│940305│數碼科技│3000  ║
╠═╧═══╧════╧═══╩═╧═══╧════╧═══╩═╧═══╧════╧═══╣
║說明：1.編號1-8、11均應有簽帳單，惟均免簽名，是以並無應沒收之署押。                     ║
║      2.書證出處警A 卷第203 、204 頁；警C2卷第225-227 頁；94年度他字第5073號卷，下稱偵A3║
║        卷，第4-21頁。                                                                  ║
╚════════════════════════════════════════════╝
┌─────────────────────────────────────────┐
│附表丙：假冒「戊○○」名義申請之信用卡、現金卡                                    │
├──┬────────────┬────────────┬───┬────────┤
│編號│金融機構                │卡號                    │卡  別│ 發  卡  時  間 │
│    │                        │                        │      │ （  民  國  ） │
├──┼────────────┼────────────┼───┼────────┤
│ 1  │高雄三信                │0000-0000-0000-0000     │信用卡│93年3 月        │
├──┼────────────┼────────────┼───┼────────┤
│ 2  │大眾商銀                │                        │現金卡│只偽造申請書而未│
│    │                        │                        │      │向銀行提出以行使│
├──┴────────────┴────────────┴───┴────────┤
│說明：1.各該信用卡申請書之簽名欄，及該申得卡片背面之簽名欄，均有各「壹」枚署押應予│
│        沒收。                                                                    │
│      2.編號2書證出處為警A 卷第214 頁。                                           │
└─────────────────────────────────────────┘
╔════════════════════════════════════════════╗
║附表丙之1：高雄三信（0000-0000-0000-0000）                                              ║
╠═╤═══╤════╤═══╦═╤═══╤════╤═══╦═╤═══╤════╤═══╣
║編│犯罪時│犯罪地點│犯罪所║編│犯罪時│犯罪地點│犯罪所║編│犯罪時│犯罪地點│犯罪所║
║號│間    │或手法  │得‧元║號│間    │或手法  │得‧元║號│間    │或手法  │得‧元║
╠═╪═══╪════╪═══╬═╪═══╪════╪═══╬═╪═══╪════╪═══╣
║1 │930329│台亞加油│1200  ║2 │930408│南山人壽│950   ║3 │930415│美而固  │17000 ║
╠═╪═══╪════╪═══╬═╪═══╪════╪═══╬═╪═══╪════╪═══╣
║4 │930910│預借現金│2萬   ║5 │930922│車力旺  │399   ║6 │930922│車力旺  │8600  ║
╠═╪═══╪════╪═══╬═╪═══╪════╪═══╬═╪═══╪════╪═══╣
║7 │930924│數碼科技│4200  ║8 │930924│數碼科技│4600  ║9 │931005│搖擺視聽│10000 ║
╠═╪═══╪════╪═══╬═╪═══╪════╪═══╬═╪═══╪════╪═══╣
║10│931029│ASIA    │1700  ║11│931029│同編號10│1700  ║12│931029│同編號10│1020  ║
║  │      │STAR    │      ║  │      │        │      ║  │      │        │      ║
╠═╪═══╪════╪═══╬═╪═══╪════╪═══╬═╪═══╪════╪═══╣
║13│931029│同編號10│1020  ║14│931029│同編號10│1700  ║15│940218│最佳女主│4000  ║
║  │      │        │      ║  │      │        │      ║  │      │角服飾  │      ║
╠═╪═══╪════╪═══╬═╪═══╪════╪═══╬═╪═══╪════╪═══╣
║16│940328│預借現金│9000  ║17│930411│南山人壽│950   ║18│940414│大眾加油│500   ║
╠═╪═══╪════╪═══╬═╪═══╪════╪═══╬═╪═══╪════╪═══╣
║19│940428│預借現金│2000  ║20│940503│大眾加油│500   ║21│940430│預借現金│2000  ║
╠═╪═══╪════╪═══╬═╪═══╪════╪═══╬═╪═══╪════╪═══╣
║22│940503│第三波  │360   ║23│940501│預借現金│1000  ║  │      │        │      ║
╠═╧═══╧════╧═══╩═╧═══╧════╧═══╩═╧═══╧════╧═══╣
║說明：1.本表所列「犯罪時間」為「入帳」時間，是以可能有數日之落差。                      ║
║      2.編號1-3 、5 、6 、9-15、17、18、20均應有簽帳單，惟僅調得編號15、18、20之部分，且║
║        均為1 式2 聯者。其中編號18、20之簽帳單，商店、顧客存根聯均有簽名欄（各1 枚署押）║
║        者，是以此部分應各有「貳」枚署押應沒收；餘（包括調得1 式2 聯簽帳單僅商店存根聯有║
║        簽名欄，及根本未調得簽帳單者）俱應認僅各有「壹」枚署押應予沒收。                ║
║      3.書證出處為警A 卷第215-218 頁；本院卷2 第62-84、130-135 頁。                     ║
╚════════════════════════════════════════════╝
┌─────────────────────────────────────────┐
│附表丁：假冒「庚○○」名義申請之信用（或現金）卡                                  │
├──┬────────────┬────────────┬───┬────────┤
│編號│金融機構                │卡號                    │項  目│ 發  卡  時  間 │
│    │                        │                        │      │ （  民  國  ） │
├──┼────────────┼────────────┼───┼────────┤
│ 1  │高雄三信                │0000-0000-0000-0000     │信用卡│93年4 月        │
├──┼────────────┼────────────┼───┼────────┤
│ 2  │台新商銀                │0000-0000-0000-0000     │信用卡│93年5 月        │
├──┼────────────┼────────────┼───┼────────┤
│ 3  │大眾商銀                │0000-0000-0000          │現金卡│94年3 月        │
├──┼────────────┼────────────┼───┼────────┤
│ 4  │中國信託                │0000-0000-0000-0000     │信用卡│卷內並無證據顯示│
│    │                        │                        │      │曾經使用過      │
├──┼────────────┼────────────┼───┼────────┤
│ 5  │同上                    │0000-0000-0000-0000     │信用卡│同上            │
├──┼────────────┼────────────┼───┼────────┤
│ 6  │同上                    │0000-0000-0000-0000     │信用卡│同上            │
├──┼────────────┼────────────┼───┼────────┤
│ 7  │同上                    │0000-0000-0000-0000     │信用卡│同上            │
├──┼────────────┼────────────┼───┼────────┤
│ 8  │同上                    │0000-0000-0000-0000     │信用卡│同上            │
├──┼────────────┼────────────┼───┼────────┤
│ 9  │陽信商銀                │0000-0000-000           │現金卡│同上            │
├──┴────────────┴────────────┴───┴────────┤
│說明：1.各該信用卡申請書之簽名欄，及各該申得卡片背面之簽名欄，均有「壹」枚署押應予│
│        沒收。                                                                    │
│      2.編號4-9 書證出處為警C2卷第63-90頁（該等卡片經查扣）。                     │
└─────────────────────────────────────────┘
╔════════════════════════════════════════════╗
║附表丁之1：高雄三信（0000-0000-0000-0000）                                              ║
╠═╤═══╤════╤═══╦═╤═══╤════╤═══╦═╤═══╤════╤═══╣
║編│犯罪時│犯罪地點│犯罪所║編│犯罪時│犯罪地點│犯罪所║編│犯罪時│犯罪地點│犯罪所║
║號│間    │或手法  │得‧元║號│間    │或手法  │得‧元║號│間    │或手法  │得‧元║
╠═╪═══╪════╪═══╬═╪═══╪════╪═══╬═╪═══╪════╪═══╣
║1 │930426│燦坤3C  │18900 ║2 │930426│大眾加油│1280  ║3 │930427│允利加油│800   ║
╠═╪═══╪════╪═══╬═╪═══╪════╪═══╬═╪═══╪════╪═══╣
║4 │930511│中國石油│1000  ║5 │930517│左新加油│1360  ║6 │930520│樺儀資訊│2500  ║
╠═╪═══╪════╪═══╬═╪═══╪════╪═══╬═╪═══╪════╪═══╣
║7 │930524│大眾加油│1380  ║8 │930525│新厝加油│1300  ║9 │930528│大眾加油│1300  ║
╠═╪═══╪════╪═══╬═╪═══╪════╪═══╬═╪═══╪════╪═══╣
║10│930701│台亞加油│1300  ║11│930826│WEB TV  │500   ║12│930825│玉山網幣│325   ║
╠═╪═══╪════╪═══╬═╪═══╪════╪═══╬═╪═══╪════╪═══╣
║13│930831│雅虎網購│588   ║14│930831│WEB TV  │1000  ║15│930920│新厝加油│1140  ║
╠═╪═══╪════╪═══╬═╪═══╪════╪═══╬═╪═══╪════╪═══╣
║16│930920│紅陽科技│9000  ║17│930924│數碼科技│2500  ║18│931020│ASIA    │860   ║
║  │      │        │      ║  │      │        │      ║  │      │STAR    │      ║
╠═╪═══╪════╪═══╬═╪═══╪════╪═══╬═╪═══╪════╪═══╣
║19│931020│同編號18│1032  ║20│931026│同編號18│1029  ║21│931026│同編號18│857   ║
╠═╪═══╪════╪═══╬═╪═══╪════╪═══╬═╪═══╪════╪═══╣
║22│931117│第三波  │360   ║23│931117│第三波  │3600  ║24│931222│第三波  │360   ║
╠═╪═══╪════╪═══╬═╪═══╪════╪═══╬═╪═══╪════╪═══╣
║25│931222│第三波  │720   ║26│940101│數碼科技│1萬   ║27│940105│數碼科技│1萬   ║
╠═╪═══╪════╪═══╬═╪═══╪════╪═══╬═╪═══╪════╪═══╣
║28│940110│大眾加油│1260  ║29│940112│數碼科技│4000  ║30│940112│大眾加油│1350  ║
╠═╪═══╪════╪═══╬═╪═══╪════╪═══╬═╪═══╪════╪═══╣
║31│940118│第三波  │360   ║32│940222│第三波  │360   ║33│940222│第三波  │360   ║
╠═╪═══╪════╪═══╬═╪═══╪════╪═══╬═╪═══╪════╪═══╣
║34│940222│第三波  │360   ║35│940222│第三波  │3600  ║36│940222│第三波  │360   ║
╠═╪═══╪════╪═══╬═╪═══╪════╪═══╬═╪═══╪════╪═══╣
║37│940222│第三波  │360   ║38│940301│大眾加油│1000  ║39│940307│第三波  │360   ║
╠═╪═══╪════╪═══╬═╪═══╪════╪═══╬═╪═══╪════╪═══╣
║40│940307│第三波  │360   ║41│940307│第三波  │3600  ║42│940328│奇威名品│7000  ║
╠═╪═══╪════╪═══╬═╪═══╪════╪═══╬═╪═══╪════╪═══╣
║43│940328│最佳女主│7000  ║44│940328│奇威名品│8000  ║45│940328│同編號43│7500  ║
║  │      │角服飾  │      ║  │      │        │      ║  │      │        │      ║
╠═╪═══╪════╪═══╬═╪═══╪════╪═══╬═╪═══╪════╪═══╣
║46│940329│第三波  │360   ║47│940401│第三波  │200   ║48│940408│預借現金│2000  ║
╠═╧═══╧════╧═══╩═╧═══╧════╧═══╩═╧═══╧════╧═══╣
║說明：1.本表所列「犯罪時間」為「入帳」時間，是以可能有數日之落差。                      ║
║      2.編號1-5 、7-10、15、18-21 、28、30、38、42-45 均應有簽帳單，惟僅調得編號28、30、║
║        38、42-43 、44、48，且均為1 式2 聯。其中編號28、30、38、43、48者，商店、顧客存根║
║        聯均有簽名欄（各1 枚署押）者，是以此部分應各有「貳」枚署押應沒收；餘（包括調得1 ║
║        式2 聯簽帳單僅商店存根聯有簽名欄，及根本未調得簽帳單者）俱應認僅各有「壹」枚署押║
║        應予沒收。                                                                      ║
║      3.書證出處為警A 卷第182 頁；本院卷2 第42-61、136-156 頁。                         ║
╚════════════════════════════════════════════╝
╔════════════════════════════════════════════╗
║附表丁之2：台新商銀（0000-0000-0000-0000）                                              ║
╠═╤═══╤════╤═══╦═╤═══╤════╤═══╦═╤═══╤════╤═══╣
║編│犯罪時│犯罪地點│犯罪所║編│犯罪時│犯罪地點│犯罪所║編│犯罪時│犯罪地點│犯罪所║
║號│間    │或手法  │得‧元║號│間    │或手法  │得‧元║號│間    │或手法  │得‧元║
╠═╪═══╪════╪═══╬═╪═══╪════╪═══╬═╪═══╪════╪═══╣
║1 │930526│代償費用│5萬   ║2 │931117│第三波  │360   ║3 │931127│第三波  │360   ║
╠═╪═══╪════╪═══╬═╪═══╪════╪═══╬═╪═══╪════╪═══╣
║4 │931127│第三波  │720   ║5 │931128│第三波  │360   ║6 │931129│第三波  │360   ║
╠═╪═══╪════╪═══╬═╪═══╪════╪═══╬═╪═══╪════╪═══╣
║7 │941201│第三波  │200   ║8 │931228│預借現金│2萬   ║9 │931228│預借現金│2萬   ║
╠═╪═══╪════╪═══╬═╪═══╪════╪═══╬═╪═══╪════╪═══╣
║10│931228│車力旺  │2000  ║11│940104│數碼科技│8000  ║12│940322│預借現金│2萬   ║
╠═╪═══╪════╪═══╬═╪═══╪════╪═══╬═╪═══╪════╪═══╣
║13│940322│預借現金│2萬   ║14│940322│數碼科技│5000  ║15│931005│中國石油│1720  ║
╠═╧═══╧════╧═══╩═╧═══╧════╧═══╩═╧═══╧════╧═══╣
║說明：1.編號10、15均應有簽帳單，惟俱未調得，是以應認僅各有「壹」枚署押應予沒收。        ║
║      2.書證出處為警A 卷第166-178 、304-309 頁；本院卷2 第242-245 頁。                  ║
╚════════════════════════════════════════════╝
╔════════════════════════════════════════════╗
║附表丁之3 ：玉山商銀（0000-0000-0000）                                                  ║
╠═╤═══╤════╤═══╦═╤═══╤════╤═══╦═╤═══╤════╤═══╣
║編│犯罪時│犯罪地點│犯罪所║編│犯罪時│犯罪地點│犯罪所║編│犯罪時│犯罪地點│犯罪所║
║號│間    │或手法  │得‧元║號│間    │或手法  │得‧元║號│間    │或手法  │得‧元║
╠═╪═══╪════╪═══╬═╪═══╪════╪═══╬═╪═══╪════╪═══╣
║1 │940322│預借現金│2000  ║2 │940406│預借現金│2000  ║3 │940421│預借現金│3萬   ║
╠═╪═══╪════╪═══╬═╪═══╪════╪═══╬═╪═══╪════╪═══╣
║4 │940421│預借現金│1萬   ║5 │940421│預借現金│1萬   ║  │      │        │      ║
╠═╧═══╧════╧═══╩═╧═══╧════╧═══╩═╧═══╧════╧═══╣
║說明：書證出處為警A 卷第188-191 頁。                                                    ║
╚════════════════════════════════════════════╝
  ┌─────────────────────────────────────────┐
  │附表戊：假冒「辛○○」名義申請之信用卡                                            │
  ├──┬────────────┬────────────┬───┬────────┤
  │編號│金融機構                │卡號                    │項  目│ 發  卡  時  間 │
  │    │                        │                        │      │ （  民  國  ） │
  ├──┼────────────┼────────────┼───┼────────┤
  │ 1  │台北富邦                │0000-0000-0000-0000     │信用卡│卷並無無證據顯示│
  │    │                        │                        │      │曾使用過        │
  ├──┼────────────┼────────────┼───┼────────┤
  │ 2  │中國信託                │0000-0000-0000-0000     │信用卡│同上            │
  ├──┴────────────┴────────────┴───┴────────┤
  │說明：1.各該信用卡申請書之簽名欄，及各該申得卡片背面之簽名欄，均有「壹」枚署押應予│
  │        沒收。                                                                    │
  │      2.書證出處為警C2卷第63-90頁（該等卡片經查扣）。                             │
  └─────────────────────────────────────────┘
  ┌─────────────────────────────────────────┐
  │附表己：假冒「子○○」名義申請之信用卡                                            │
  ├──┬────────────┬────────────┬───┬────────┤
  │編號│金融機構                │卡號                    │項  目│ 發  卡  時  間 │
  │    │                        │                        │      │ （  民  國  ） │
  ├──┼────────────┼────────────┼───┼────────┤
  │ 1  │上海匯豐                │0000-0000-0000-0000     │信用卡│94年9 月        │
  ├──┼────────────┼────────────┼───┼────────┤
  │ 2  │同上                    │0000-0000-0000-0000     │信用卡│94年9 月        │
  ├──┴────────────┴────────────┴───┴────────┤
  │說明：各該信用卡申請書之簽名欄，及各該申得卡片背面之簽名欄，均有「壹」枚署押應予沒│
  │      收。                                                                        │
  └─────────────────────────────────────────┘
╔════════════════════════════════════════════╗
║附表己之1 ：上海匯豐（0000-0000-0000-0000）                                             ║
╠═╤═══╤════╤═══╦═╤═══╤════╤═══╦═╤═══╤════╤═══╣
║編│犯罪時│犯罪地點│犯罪所║編│犯罪時│犯罪地點│犯罪所║編│犯罪時│犯罪地點│犯罪所║
║號│間    │或手法  │得‧元║號│間    │或手法  │得‧元║號│間    │或手法  │得‧元║
╠═╪═══╪════╪═══╬═╪═══╪════╪═══╬═╪═══╪════╪═══╣
║1 │940930│金翡翠  │1萬   ║2 │941007│金翡翠  │5900  ║3 │940909│預借現金│8000  ║
╠═╪═══╪════╪═══╬═╪═══╪════╪═══╬═╪═══╪════╪═══╣
║4 │940909│預借現金│2萬   ║5 │940910│預借現金│2000  ║6 │940911│第三波  │360   ║
╠═╪═══╪════╪═══╬═╪═══╪════╪═══╬═╪═══╪════╪═══╣
║7 │940919│家樂福  │4794  ║8 │940919│家樂福  │5470  ║9 │940924│博愛加油│600   ║
╠═╧═══╧════╧═══╩═╧═══╧════╧═══╩═╧═══╧════╧═══╣
║說明：1.編號1 、2 、7-9 均應有簽帳單，惟僅調得編號1 、7-9 之部分，且均為1 式2 聯者。其中║
║        編號7-9 之簽帳單，商店、顧客存根聯均有簽名欄（各1 枚署押），是以應各有「貳」枚署║
║        押應沒收；餘（包括調得1 式2 聯簽帳單僅商店存根聯有簽名欄者，及根本未調得簽帳單者║
║        ）俱應認僅各有「壹」枚署押應予沒收。                                            ║
║      2.書證出處為警C2卷第126、161-162、188-192、200、222頁 。                          ║
╚════════════════════════════════════════════╝
╔════════════════════════════════════════════╗
║附表己之2 ：上海匯豐（0000-0000-0000-0000）                                             ║
╠═╤═══╤════╤═══╦═╤═══╤════╤═══╦═╤═══╤════╤═══╣
║編│犯罪時│犯罪地點│犯罪所║編│犯罪時│犯罪地點│犯罪所║編│犯罪時│犯罪地點│犯罪所║
║號│間    │或手法  │得‧元║號│間    │或手法  │得‧元║號│間    │或手法  │得‧元║
╠═╪═══╪════╪═══╬═╪═══╪════╪═══╬═╪═══╪════╪═══╣
║1 │940907│預借現金│1萬   ║2 │940907│預借現金│2萬   ║3 │940928│金翡翠  │8900  ║
╠═╪═══╪════╪═══╬═╪═══╪════╪═══╬═╪═══╪════╪═══╣
║4 │940929│金翡翠  │7900  ║5 │941005│金翡翠  │4900  ║  │      │        │      ║
╠═╧═══╧════╧═══╩═╧═══╧════╧═══╩═╧═══╧════╧═══╣
║說明：1.編號3-5 均應有簽帳單，俱為1式2聯、僅商店存根聯有簽名欄者，是以應認僅各有「壹」枚║
║        署押應予沒收。                                                                  ║
║      2.書證出處參見附表己之1說明2。                                                    ║
╚════════════════════════════════════════════╝
  ┌─────────────────────────────────────────┐
  │附表庚：假冒「己○○」名義申請之信用卡                                            │
  ├──┬────────────┬────────────┬───┬────────┤
  │編號│金融機構                │卡號                    │項  目│ 發  卡  時  間 │
  │    │                        │                        │      │ （  民  國  ） │
  ├──┼────────────┼────────────┼───┼────────┤
  │ 1  │上海匯豐                │0000-0000-0000-0000     │信用卡│94年10月        │
  ├──┼────────────┼────────────┼───┼────────┤
  │ 2  │同上                    │0000-0000-0000-0000     │信用卡│94年9 月        │
  ├──┼────────────┼────────────┼───┼────────┤
  │ 3  │中國商銀                │0000-0000-0000-0000     │信用卡│94年10月        │
  ├──┼────────────┼────────────┼───┼────────┤
  │ 4  │中國信託                │0000-0000-0000-0000     │信用卡│94年9 月        │
  ├──┼────────────┼────────────┼───┼────────┤
  │ 5  │華僑商銀                │0000-0000-0000-0000     │信用卡│94年9 月        │
  ├──┼────────────┼────────────┼───┼────────┤
  │ 6  │復華商銀                │0000-0000-0000-0000     │信用卡│94年10月        │
  ├──┼────────────┼────────────┼───┼────────┤
  │ 7  │新光商銀                │0000-0000-0000-0000     │信用卡│94年10月        │
  ├──┼────────────┼────────────┼───┼────────┤
  │ 8  │中國信託                │0000-0000-0000-0000     │信用卡│卷內並無證據顯示│
  │    │                        │                        │      │曾經使用過      │
  ├──┴────────────┴────────────┴───┴────────┤
  │說明：1.各該信用卡申請書之簽名欄，及各該申得卡片背面之簽名欄，均有「壹」枚署押應予│
  │        沒收。                                                                    │
  │      2.編號8 之書證出處為警C2卷第214 頁（未查扣）。                              │
  └─────────────────────────────────────────┘
╔════════════════════════════════════════════╗
║附表庚之1 ：上海匯豐（0000-0000-0000-0000）                                             ║
╠═╤═══╤════╤═══╦═╤═══╤════╤═══╦═╤═══╤════╤═══╣
║編│犯罪時│犯罪地點│犯罪所║編│犯罪時│犯罪地點│犯罪所║編│犯罪時│犯罪地點│犯罪所║
║號│間    │或手法  │得‧元║號│間    │或手法  │得‧元║號│間    │或手法  │得‧元║
╠═╪═══╪════╪═══╬═╪═══╪════╪═══╬═╪═══╪════╪═══╣
║1 │941007│其醇洋行│2600  ║2 │941008│博愛加油│1500  ║3 │941012│新厝加油│940   ║
╠═╪═══╪════╪═══╬═╪═══╪════╪═══╬═╪═══╪════╪═══╣
║4 │940907│預借現金│2萬   ║5 │940907│預借現金│2萬   ║6 │940907│預借現金│2萬   ║
╠═╪═══╪════╪═══╬═╪═══╪════╪═══╬═╪═══╪════╪═══╣
║7 │940909│預借現金│1萬   ║8 │940910│預借現金│2000  ║9 │940912│左新加油│600   ║
╠═╪═══╪════╪═══╬═╪═══╪════╪═══╬═╪═══╪════╪═══╣
║10│940913│第三波  │360   ║11│940914│遠東百貨│56680 ║12│940918│大順加油│1510  ║
╠═╪═══╪════╪═══╬═╪═══╪════╪═══╬═╪═══╪════╪═══╣
║13│940921│大順加油│960   ║14│940926│大順加油│1460  ║15│940928│大順加油│710   ║
╠═╪═══╪════╪═══╬═╪═══╪════╪═══╬═╪═══╪════╪═══╣
║16│940930│桂宏加油│600   ║17│941003│和信電訊│4643  ║  │      │        │      ║
╠═╧═══╧════╧═══╩═╧═══╧════╧═══╩═╧═══╧════╧═══╣
║說明：1.編號1-3、9、11-17均應有簽帳單，惟俱未調得故而應認各該有簽帳單之消費，應僅各有「 ║
║        壹」枚署押應予沒收。                                                            ║
║      2.書證出處為警C2 卷第103-112 、157-158 、175-179 頁。                             ║
╚════════════════════════════════════════════╝
╔════════════════════════════════════════════╗
║附表庚之2 ：上海匯豐（0000-0000-0000-0000）                                             ║
╠═╤═══╤════╤═══╦═╤═══╤════╤═══╦═╤═══╤════╤═══╣
║編│犯罪時│犯罪地點│犯罪所║編│犯罪時│犯罪地點│犯罪所║編│犯罪時│犯罪地點│犯罪所║
║號│間    │或手法  │得‧元║號│間    │或手法  │得‧元║號│間    │或手法  │得‧元║
╠═╪═══╪════╪═══╬═╪═══╪════╪═══╬═╪═══╪════╪═══╣
║1 │940907│預借現金│1萬   ║2 │940907│預借現金│2萬元 ║3 │940916│明發加油│1450  ║
╠═╪═══╪════╪═══╬═╪═══╪════╪═══╬═╪═══╪════╪═══╣
║4 │940917│其醇洋行│2600  ║5 │940920│桂華加油│1150  ║6 │940924│台亞加油│1200  ║
╠═╪═══╪════╪═══╬═╪═══╪════╪═══╬═╪═══╪════╪═══╣
║7 │940927│金翡翠  │13400 ║8 │940923│其醇洋行│2600  ║  │      │        │      ║
╠═╧═══╧════╧═══╩═╧═══╧════╧═══╩═╧═══╧════╧═══╣
║說明：1.編號3-8 均應有簽帳單，惟僅調得編號3 、6-8 之部分，且均為1 式2 聯者。其中編號3 之║
║        簽帳單，商店、顧客存根聯均有簽名欄（各1 枚署押），是以應各有「貳」枚署押應沒收；║
║        餘（包括調得1 式2 聯簽帳單僅商店存根聯有簽名欄者，及根本未調得簽帳單者）俱應認僅║
║        各有「壹」枚署押應予沒收。                                                      ║
║      2.書證出處參見附表庚之1 說明2 。                                                  ║
╚════════════════════════════════════════════╝
╔════════════════════════════════════════════╗
║附表庚之3 ：中國商銀（0000-0000-0000-0000）                                             ║
╠═╤═══╤════╤═══╦═╤═══╤════╤═══╦═╤═══╤════╤═══╣
║編│犯罪時│犯罪地點│犯罪所║編│犯罪時│犯罪地點│犯罪所║編│犯罪時│犯罪地點│犯罪所║
║號│間    │或手法  │得‧元║號│間    │或手法  │得‧元║號│間    │或手法  │得‧元║
╠═╪═══╪════╪═══╬═╪═══╪════╪═══╬═╪═══╪════╪═══╣
║1 │941003│博愛加油│900   ║2 │941006│預借現金│2萬元 ║3 │941006│預借現金│18000 ║
╠═╪═══╪════╪═══╬═╪═══╪════╪═══╬═╪═══╪════╪═══╣
║4 │941006│預借現金│1萬   ║5 │941013│其醇洋行│2600  ║6 │941013│統領眼鏡│3萬   ║
╠═╪═══╪════╪═══╬═╪═══╪════╪═══╬═╪═══╪════╪═══╣
║7 │941015│統領眼鏡│26500 ║8 │941017│凱怡旅館│980   ║9 │941024│統領眼鏡│4000  ║
╠═╧═══╧════╧═══╩═╧═══╧════╧═══╩═╧═══╧════╧═══╣
║說明：1.編號1 、5 、6-9 均應有簽帳單，惟僅調得編號8 部分，且為1 式2 聯，僅商店存根聯有簽║
║        名欄者，是以應認各該有簽帳單之消費，均僅各有「壹」枚署押應予沒收。              ║
║      2.書證出處為警C1卷第239 、241-243 頁。                                            ║
╚════════════════════════════════════════════╝
╔════════════════════════════════════════════╗
║附表庚之4 ：中國信託（0000-0000-0000-0000）                                             ║
╠═╤═══╤════╤═══╦═╤═══╤════╤═══╦═╤═══╤════╤═══╣
║編│犯罪時│犯罪地點│犯罪所║編│犯罪時│犯罪地點│犯罪所║編│犯罪時│犯罪地點│犯罪所║
║號│間    │或手法  │得‧元║號│間    │或手法  │得‧元║號│間    │或手法  │得‧元║
╠═╪═══╪════╪═══╬═╪═══╪════╪═══╬═╪═══╪════╪═══╣
║1 │940903│預借現金│2萬   ║2 │940903│預借現金│2萬元 ║3 │940903│預借現金│2萬   ║
╠═╪═══╪════╪═══╬═╪═══╪════╪═══╬═╪═══╪════╪═══╣
║4 │940903│預借現金│2萬   ║5 │940905│預借現金│2萬   ║6 │940905│預借現金│2萬   ║
╠═╪═══╪════╪═══╬═╪═══╪════╪═══╬═╪═══╪════╪═══╣
║7 │940905│預借現金│2萬   ║8 │940905│預借現金│2萬   ║9 │940906│預借現金│1萬   ║
╠═╪═══╪════╪═══╬═╪═══╪════╪═══╬═╪═══╪════╪═══╣
║10│940906│預借現金│1萬   ║11│940930│預借現金│13000 ║  │      │        │      ║
╠═╧═══╧════╧═══╩═╧═══╧════╧═══╩═╧═══╧════╧═══╣
║說明：1.均無簽帳單，故應沒收之署押數為零。                                              ║
║      2.書證出處為警C2卷第215-216 頁。                                                  ║
╚════════════════════════════════════════════╝
╔════════════════════════════════════════════╗
║附表庚之5 ：華僑商銀（0000-0000-0000-0000）                                             ║
╠═╤═══╤════╤═══╦═╤═══╤════╤═══╦═╤═══╤════╤═══╣
║編│犯罪時│犯罪地點│犯罪所║編│犯罪時│犯罪地點│犯罪所║編│犯罪時│犯罪地點│犯罪所║
║號│間    │或手法  │得‧元║號│間    │或手法  │得‧元║號│間    │或手法  │得‧元║
╠═╪═══╪════╪═══╬═╪═══╪════╪═══╬═╪═══╪════╪═══╣
║1 │940928│預借現金│2萬   ║2 │940928│預借現金│2萬   ║3 │940929│預借現金│2萬   ║
╠═╪═══╪════╪═══╬═╪═══╪════╪═══╬═╪═══╪════╪═══╣
║4 │941001│其醇洋行│2600  ║5 │941003│數碼科技│4000  ║6 │941010│友聯產險│10314 ║
╠═╪═══╪════╪═══╬═╪═══╪════╪═══╬═╪═══╪════╪═══╣
║7 │941007│友聯產險│19686 ║8 │941012│大順加油│1480  ║9 │941013│統領眼鏡│2萬   ║
╠═╪═══╪════╪═══╬═╪═══╪════╪═══╬═╪═══╪════╪═══╣
║10│941014│和信電訊│2787  ║11│941020│甲洲加油│1525  ║12│941023│台糖加油│1500  ║
╠═╧═══╧════╧═══╩═╧═══╧════╧═══╩═╧═══╧════╧═══╣
║說明：1.編號4 、6-12均應有簽帳單，惟僅調得編號6-9 、11、12之部分（編號6 、7 係同1 張簽帳║
║        單），且均為1 式2 聯者。其中編號12之簽帳單，商店、顧客存根聯均有簽名欄（各1 枚署║
║        押），是以應有「貳」枚署押應沒收；餘（包括調得1 式2 聯簽帳單僅商店存根聯有簽名欄║
║        者，及根本未調得簽帳單者）俱應認僅各有「壹」枚署押應予沒收。                    ║
║      2.書證出處為警C2卷第202-213 頁。                                                  ║
╚════════════════════════════════════════════╝
╔════════════════════════════════════════════╗
║附表庚之6 ：復華商銀（0000-0000-0000-0000）                                             ║
╠═╤═══╤════╤═══╦═╤═══╤════╤═══╦═╤═══╤════╤═══╣
║編│犯罪時│犯罪地點│犯罪所║編│犯罪時│犯罪地點│犯罪所║編│犯罪時│犯罪地點│犯罪所║
║號│間    │或手法  │得‧元║號│間    │或手法  │得‧元║號│間    │或手法  │得‧元║
╠═╪═══╪════╪═══╬═╪═══╪════╪═══╬═╪═══╪════╪═══╣
║1 │941001│永順加油│1250  ║2 │941008│瑞宮飯店│590   ║3 │941013│統領眼鏡│2萬   ║
╠═╪═══╪════╪═══╬═╪═══╪════╪═══╬═╪═══╪════╪═══╣
║4 │941013│統領眼鏡│13500 ║5 │941015│統領眼鏡│23500 ║6 │941016│高楠加油│1550  ║
╠═╪═══╪════╪═══╬═╪═══╪════╪═══╬═╪═══╪════╪═══╣
║7 │941017│台亞加油│1320  ║8 │941021│統領眼鏡│21000 ║9 │941024│統領眼鏡│21000 ║
╠═╧═══╧════╧═══╩═╧═══╧════╧═══╩═╧═══╧════╧═══╣
║說明：1.均有簽帳單，且均為1 式2 聯者。其中編號1 、6 之簽帳單，商店、顧客存根聯均有簽名欄║
║      （各1 枚署押），是以應各有「貳」枚署押應沒收；餘俱應認僅各有「壹」枚署押應予沒收。║
║      2.書證出處為警C2卷第246-258 頁。                                                  ║
╚════════════════════════════════════════════╝
╔════════════════════════════════════════════╗
║附表庚之7 ：新光商銀（0000-0000-0000-0000）                                             ║
╠═╤═══╤════╤═══╦═╤═══╤════╤═══╦═╤═══╤════╤═══╣
║編│犯罪時│犯罪地點│犯罪所║編│犯罪時│犯罪地點│犯罪所║編│犯罪時│犯罪地點│犯罪所║
║號│間    │或手法  │得‧元║號│間    │或手法  │得‧元║號│間    │或手法  │得‧元║
╠═╪═══╪════╪═══╬═╪═══╪════╪═══╬═╪═══╪════╪═══╣
║1 │940928│預借現金│2萬   ║2 │940928│預借現金│2萬元 ║3 │940929│預借現金│1萬   ║
╠═╪═══╪════╪═══╬═╪═══╪════╪═══╬═╪═══╪════╪═══╣
║4 │941011│友聯產險│7萬   ║5 │941005│桂宏加油│1370  ║6 │941006│桂宏加油│1270  ║
╠═╪═══╪════╪═══╬═╪═══╪════╪═══╬═╪═══╪════╪═══╣
║7 │941013│台亞加油│1360  ║8 │941020│月明加油│1500  ║  │      │        │      ║
╠═╧═══╧════╧═══╩═╧═══╧════╧═══╩═╧═══╧════╧═══╣
║說明：1.編號4-8 均應有簽帳單，且均為1 式2 聯、僅商店存根聯有簽名欄者，是以各該有簽帳單之║
║        消費，俱應僅各有「壹」枚署押應予沒收。                                          ║
║      2.書證出處為警C2卷第270-278 頁。                                                  ║
╚════════════════════════════════════════════╝
  ┌─────────────────────────────────────────┐
  │附表辛：假冒「寅○○」名義申請之信用卡                                            │
  ├──┬────────────┬────────────┬───┬────────┤
  │編號│金融機構                │卡號                    │項  目│ 發  卡  時  間 │
  │    │                        │                        │      │ （  民  國  ） │
  ├──┼────────────┼────────────┼───┼────────┤
  │ 1  │上海匯豐                │0000-0000-0000-0000     │信用卡│94年9 月        │
  ├──┼────────────┼────────────┼───┼────────┤
  │ 2  │同上                    │0000-0000-0000-0000     │信用卡│94年9 月        │
  ├──┼────────────┼────────────┼───┼────────┤
  │ 3  │國泰世華                │0000-0000-0000-0000     │信用卡│94年8 月        │
  ├──┼────────────┼────────────┼───┼────────┤
  │ 4  │中國信託                │0000-0000-0000-0000     │信用卡│94年7 月        │
  ├──┴────────────┴────────────┴───┴────────┤
  │說明：各該信用卡申請書之簽名欄，及各該申得卡片背面之簽名欄，均有「壹」枚署押應予沒│
  │      收。                                                                        │
  └─────────────────────────────────────────┘
╔════════════════════════════════════════════╗
║附表辛之1 ：上海匯豐（0000-0000-0000-0000）                                             ║
╠═╤═══╤════╤═══╦═╤═══╤════╤═══╦═╤═══╤════╤═══╣
║編│犯罪時│犯罪地點│犯罪所║編│犯罪時│犯罪地點│犯罪所║編│犯罪時│犯罪地點│犯罪所║
║號│間    │或手法  │得‧元║號│間    │或手法  │得‧元║號│間    │或手法  │得‧元║
╠═╪═══╪════╪═══╬═╪═══╪════╪═══╬═╪═══╪════╪═══╣
║1 │940923│預借現金│2萬   ║2 │940924│預借現金│1萬元 ║3 │940929│金翡翠  │6500  ║
╠═╪═══╪════╪═══╬═╪═══╪════╪═══╬═╪═══╪════╪═══╣
║4 │940930│金翡翠  │5900  ║5 │941008│金翡翠  │4900  ║  │      │        │      ║
╠═╧═══╧════╧═══╩═╧═══╧════╧═══╩═╧═══╧════╧═══╣
║說明：1.編號3-5 均有簽帳單，且均為1式2聯、僅商店存根聯有簽名欄者，是以各該有簽帳單之消費║
║        ，應僅各有「壹」枚署押應予沒收。                                                ║
║      2.書證出處為警C2卷第127、159-160、186、265-266、269、103-112頁 。                 ║
╚════════════════════════════════════════════╝
╔════════════════════════════════════════════╗
║附表辛之2 ：上海匯豐（0000-0000-0000-0000）                                             ║
╠═╤═══╤════╤═══╦═╤═══╤════╤═══╦═╤═══╤════╤═══╣
║編│犯罪時│犯罪地點│犯罪所║編│犯罪時│犯罪地點│犯罪所║編│犯罪時│犯罪地點│犯罪所║
║號│間    │或手法  │得‧元║號│間    │或手法  │得‧元║號│間    │或手法  │得‧元║
╠═╪═══╪════╪═══╬═╪═══╪════╪═══╬═╪═══╪════╪═══╣
║1 │940923│預借現金│1萬   ║2 │940923│預借現金│1萬元 ║3 │940923│預借現金│1萬   ║
╠═╪═══╪════╪═══╬═╪═══╪════╪═══╬═╪═══╪════╪═══╣
║4 │940924│預借現金│2萬   ║5 │940924│金翡翠  │13600 ║6 │940926│預借現金│1萬   ║
╠═╪═══╪════╪═══╬═╪═══╪════╪═══╬═╪═══╪════╪═══╣
║7 │940928│金翡翠  │7900  ║8 │941004│金翡翠  │7600  ║9 │941007│金翡翠  │7000  ║
╠═╧═══╧════╧═══╩═╧═══╧════╧═══╩═╧═══╧════╧═══╣
║說明：1.編號5 、7-9 均有簽帳單，且均為1 式2 聯、僅商店存根聯有簽名欄者，是以各該有簽帳單║
║        之消費，應僅各有「壹」枚署押應予沒收。                                          ║
║      2.書證出處參見附表辛之2 說明2 。                                                  ║
╚════════════════════════════════════════════╝
╔════════════════════════════════════════════╗
║附表辛之3 ：國泰世華（0000-0000-0000-0000）                                             ║
╠═╤═══╤════╤═══╦═╤═══╤════╤═══╦═╤═══╤════╤═══╣
║編│犯罪時│犯罪地點│犯罪所║編│犯罪時│犯罪地點│犯罪所║編│犯罪時│犯罪地點│犯罪所║
║號│間    │或手法  │得‧元║號│間    │或手法  │得‧元║號│間    │或手法  │得‧元║
╠═╪═══╪════╪═══╬═╪═══╪════╪═══╬═╪═══╪════╪═══╣
║1 │940810│華冠商行│6950  ║2 │940810│新麗旅館│1510  ║3 │940813│預借現金│2萬   ║
╠═╪═══╪════╪═══╬═╪═══╪════╪═══╬═╪═══╪════╪═══╣
║4 │940813│預借現金│1萬   ║5 │940815│華納舞廳│8900  ║  │      │        │      ║
╠═╧═══╧════╧═══╩═╧═══╧════╧═══╩═╧═══╧════╧═══╣
║說明：1.編號1 、2 、5 均應有簽帳單，惟俱未調得，是以應認僅各有「壹」枚署押應予沒收。    ║
║      2.書證出處為警C2卷第259-262 頁。                                                  ║
╚════════════════════════════════════════════╝
╔════════════════════════════════════════════╗
║附表庚之4 ：中國信託（0000-0000-0000-0000）                                             ║
╠═╤═══╤════╤═══╦═╤═══╤════╤═══╦═╤═══╤════╤═══╣
║編│犯罪時│犯罪地點│犯罪所║編│犯罪時│犯罪地點│犯罪所║編│犯罪時│犯罪地點│犯罪所║
║號│間    │或手法  │得‧元║號│間    │或手法  │得‧元║號│間    │或手法  │得‧元║
╠═╪═══╪════╪═══╬═╪═══╪════╪═══╬═╪═══╪════╪═══╣
║1 │940716│預借現金│3000  ║2 │940716│預借現金│1萬元 ║3 │940717│高楠加油│700   ║
╠═╪═══╪════╪═══╬═╪═══╪════╪═══╬═╪═══╪════╪═══╣
║4 │940717│預借現金│4000  ║5 │940718│預借現金│2000  ║6 │940720│預借現金│4000  ║
╠═╪═══╪════╪═══╬═╪═══╪════╪═══╬═╪═══╪════╪═══╣
║7 │940721│預借現金│2000  ║8 │940721│預借現金│2000  ║9 │940721│桂宏加油│500   ║
╠═╪═══╪════╪═══╬═╪═══╪════╪═══╬═╪═══╪════╪═══╣
║10│940726│預借現金│4000  ║11│940726│第三波  │200   ║12│940726│裕誠加油│1220  ║
╠═╪═══╪════╪═══╬═╪═══╪════╪═══╬═╪═══╪════╪═══╣
║13│940727│預借現金│3000  ║14│940728│預借現金│5000  ║15│940728│預借現金│2000  ║
╠═╪═══╪════╪═══╬═╪═══╪════╪═══╬═╪═══╪════╪═══╣
║16│940731│第三波  │200   ║17│940801│中國石油│300   ║18│940801│第三波  │200   ║
╠═╪═══╪════╪═══╬═╪═══╪════╪═══╬═╪═══╪════╪═══╣
║19│940805│第三波  │200   ║20│940817│第三波  │200   ║21│940822│第三波  │200   ║
╠═╪═══╪════╪═══╬═╪═══╪════╪═══╬═╪═══╪════╪═══╣
║22│940824│數碼科技│200   ║23│940827│第三波  │200   ║24│940907│桂宏加油│500   ║
╠═╪═══╪════╪═══╬═╪═══╪════╪═══╬═╪═══╪════╪═══╣
║25│940908│預借現金│5000  ║26│940908│預借現金│3000  ║27│940908│預借現金│3000  ║
╠═╪═══╪════╪═══╬═╪═══╪════╪═══╬═╪═══╪════╪═══╣
║28│940909│中國石油│500   ║29│940910│大眾加油│1000  ║30│940917│第三波  │360   ║
╠═╪═══╪════╪═══╬═╪═══╪════╪═══╬═╪═══╪════╪═══╣
║31│941014│預借現金│1000  ║  │      │        │      ║  │      │        │      ║
╠═╧═══╧════╧═══╩═╧═══╧════╧═══╩═╧═══╧════╧═══╣
║說明：1.編號3 、9 、12、17、24、28、29均應有簽帳單，惟俱未調得，是以應認僅各有「壹」枚署║
║        押應予沒收。                                                                    ║
║      2.書證出處為警C2卷第186 、218-220 頁；偵C1卷第117 、122-130 頁。                  ║
╚════════════════════════════════════════════╝
  ┌─────────────────────────────────────────┐
  │附表壬：假冒「丙○○」名義申請之信用卡                                            │
  ├──┬────────────┬────────────┬───┬────────┤
  │編號│金融機構                │卡號                    │項  目│ 發  卡  時  間 │
  │    │                        │                        │      │ （  民  國  ） │
  ├──┼────────────┼────────────┼───┼────────┤
  │ 1  │中國信託                │0000-0000-0000-0000     │信用卡│93年7 月        │
  ├──┼────────────┼────────────┼───┼────────┤
  │ 2  │同上                    │0000-0000-0000-0000     │信用卡│94年2 月        │
  ├──┼────────────┼────────────┼───┼────────┤
  │ 3  │台新商銀                │0000-0000-0000-00       │信用卡│卷內並無證據顯示│
  │    │                        │                        │      │曾經使用過      │
  ├──┼────────────┼────────────┼───┼────────┤
  │ 4  │聯邦商銀                │0000-0000-0000-0000     │信用卡│同上            │
  ├──┼────────────┼────────────┼───┼────────┤
  │ 5  │中國信託                │0000-0000-0000-0000     │現金卡│同上            │
  ├──┼────────────┼────────────┼───┼────────┤
  │ 6  │玉山商行                │0000-0000-0000-0        │現金卡│同上            │
  ├──┼────────────┼────────────┼───┼────────┤
  │ 7  │萬泰商行                │0000-0000-0000          │現金卡│同上            │
  ├──┼────────────┼────────────┼───┼────────┤
  │ 8  │陽信商銀                │0000-0000-000           │現金卡│同上            │
  ├──┴────────────┴────────────┴───┴────────┤
  │說明：1.各該信用（或現金）卡申請書之簽名欄，及各該申得卡片背面之簽名欄，均有「壹」│
  │        枚署押應予沒收。                                                          │
  │      2.編號3 以下之書證出處為警C2卷第63-90頁（該等卡片經查扣）。                 │
  └─────────────────────────────────────────┘
╔════════════════════════════════════════════╗
║附表壬之1 ：中國信託（0000-0000-0000-0000）                                             ║
╠═╤═══╤════╤═══╦═╤═══╤════╤═══╦═╤═══╤════╤═══╣
║編│犯罪時│犯罪地點│犯罪所║編│犯罪時│犯罪地點│犯罪所║編│犯罪時│犯罪地點│犯罪所║
║號│間    │或手法  │得‧元║號│間    │或手法  │得‧元║號│間    │或手法  │得‧元║
╠═╪═══╪════╪═══╬═╪═══╪════╪═══╬═╪═══╪════╪═══╣
║1 │930729│野丫小吃│1萬   ║2 │930730│遠東航空│1861  ║3 │930808│浪漫人生│1947  ║
╠═╪═══╪════╪═══╬═╪═══╪════╪═══╬═╪═══╪════╪═══╣
║4 │930815│華信航空│1798  ║5 │931112│華信航空│1798  ║6 │931216│立榮航空│1989  ║
╠═╪═══╪════╪═══╬═╪═══╪════╪═══╬═╪═══╪════╪═══╣
║7 │931205│紅蕃茄  │8000  ║  │      │        │      ║  │      │        │      ║
╠═╧═══╧════╧═══╩═╧═══╧════╧═══╩═╧═══╧════╧═══╣
║說明：1.均應有簽帳單，惟俱未調得，是以應認僅各有「壹」枚署押應予沒收。                  ║
║      2.書證出處為警C2卷第235-236 頁。                                                  ║
╚════════════════════════════════════════════╝
╔════════════════════════════════════════════╗
║附表壬之2 ：中國信託商業銀行（0000-0000-0000-0000）                                     ║
╠═╤═══╤════╤═══╦═╤═══╤════╤═══╦═╤═══╤════╤═══╣
║編│犯罪時│犯罪地點│犯罪所║編│犯罪時│犯罪地點│犯罪所║編│犯罪時│犯罪地點│犯罪所║
║號│間    │或手法  │得‧元║號│間    │或手法  │得‧元║號│間    │或手法  │得‧元║
╠═╪═══╪════╪═══╬═╪═══╪════╪═══╬═╪═══╪════╪═══╣
║1 │940226│第三波  │360   ║2 │940226│第三波  │360   ║3 │940226│第三波  │360   ║
╠═╪═══╪════╪═══╬═╪═══╪════╪═══╬═╪═══╪════╪═══╣
║4 │940415│大眾加油│1000  ║5 │940415│數碼科技│10500 ║6 │940415│數碼科技│11000 ║
╠═╪═══╪════╪═══╬═╪═══╪════╪═══╬═╪═══╪════╪═══╣
║7 │940418│曾記麻糬│570   ║  │      │        │      ║  │      │        │      ║
╠═╧═══╧════╧═══╩═╧═══╧════╧═══╩═╧═══╧════╧═══╣
║說明：1.編號4 、7 均應有簽帳單，惟俱未調得，是以應認僅各有「壹」枚署押應予沒收。        ║
║      2.書證出處參見附表壬之1 說明2 。                                                  ║
╚════════════════════════════════════════════╝
  ┌─────────────────────────────────────────┐
  │附表癸：假冒「丑○○」名義申請之貸款                                              │
  ├──┬────────────┬────────────────┬────────┤
  │編號│  金  融    機    構    │項                            目│核貸時間（民國）│
  ├──┼────────────┼────────────────┼────────┤
  │ 1  │遠東國際商業銀行        │分期付款申請書（新臺幣15萬元）  │94年6 月間      │
  ├──┴────────────┴────────────────┴────────┤
  │說明：1.該申請書暨同意書之簽名欄，各有「壹」枚署押應予沒收。                      │
  │      2.書證出處為95年度偵字第635號卷第5-9 頁。                                   │
  └─────────────────────────────────────────┘
┌───────────────────────────────────────────────┐
│附表子：                                                                                      │
├──────┬─────────────┬─────────────┬───────┬────┤
│相關變更條文│行為時法（下稱舊法）之內容│裁判時法（下稱新法）之內容│比  較  理  由│備    註│
├──────┼─────────────┼─────────────┼───────┼────┤
│【罰金刑最低│罰金：（銀元）1 元以上。有│罰金：新臺幣1000元以上，以│罰金刑之最低度│舊法均較│
│度刑之變更與│期徒刑加減者，其最高度及最│百元計算。有期徒刑或罰金加│刑，由銀元10元│為有利  │
│加、減】刑法│低度同加減之。拘役或罰金加│減者，其最高度及最低度同加│（亦經提高）即│        │
│第33條第5 款│減者，僅加減其最高度。    │減之。拘役加減者，僅加減其│新臺幣30元，提│        │
│、第67條、第│                          │最高度。                  │高為新臺幣1000│        │
│68條        │                          │                          │元；且加（減）│        │
│            │                          │                          │之最低數額，亦│        │
│            │                          │                          │由銀元1 元即新│        │
│            │                          │                          │臺幣3 元，提高│        │
│            │                          │                          │成為新臺幣100 │        │
│            │                          │                          │元；又罰金刑之│        │
│            │                          │                          │最低度刑亦同加│        │
│            │                          │                          │（減）之。    │        │
├──────┼─────────────┼─────────────┼───────┼────┤
│ 【連續犯】 │第56條：「連續數行為而犯同│（刪除）                  │新法刪除連續犯│被告先後│
│            │一之罪名者，以一罪論。但得│                          │之規定。      │多次之行│
│            │加重其刑至2 分之1 。」    │                          │              │使偽造私│
│            │                          │                          │              │文書、行│
│            │                          │                          │              │使偽（變│
│            │                          │                          │              │）造特種│
│            │                          │                          │              │文書、詐│
│            │                          │                          │              │欺取財、│
│            │                          │                          │              │詐欺得利│
│            │                          │                          │              │、以不正│
│            │                          │                          │              │方法利用│
│            │                          │                          │              │自動付款│
│            │                          │                          │              │設備取財│
│            │                          │                          │              │等犯行，│
│            │                          │                          │              │依新法均│
│            │                          │                          │              │須分論併│
│            │                          │                          │              │罰，依舊│
│            │                          │                          │              │法則僅各│
│            │                          │                          │              │論一罪，│
│            │                          │                          │              │是以舊法│
│            │                          │                          │              │為有利。│
├──────┼─────────────┼─────────────┼───────┼────┤
│ 【牽連犯】 │第55條後段：「犯一罪而其方│（刪除）                  │新法刪除牽連犯│被告之行│
│            │法或結果之行為犯他罪名者，│                          │之規定。      │使偽造私│
│            │從一重處斷。」            │                          │              │文書、行│
│            │                          │                          │              │使偽（變│
│            │                          │                          │              │）造特種│
│            │                          │                          │              │文書、詐│
│            │                          │                          │              │欺取財、│
│            │                          │                          │              │詐欺得利│
│            │                          │                          │              │、以不正│
│            │                          │                          │              │方法利用│
│            │                          │                          │              │自動付款│
│            │                          │                          │              │設備取財│
│            │                          │                          │              │等犯行，│
│            │                          │                          │              │依新法須│
│            │                          │                          │              │分論併罰│
│            │                          │                          │              │，依舊法│
│            │                          │                          │              │則僅從一│
│            │                          │                          │              │重論處，│
│            │                          │                          │              │是以舊法│
│            │                          │                          │              │為有利。│
├──────┴─────────────┴─────────────┴───────┴────┤
│結論：以舊法宣告之罪數較少（只宣告1 罪），較為有利。                                          │
└───────────────────────────────────────────────┘
附錄本案所犯法條：
《刑法第216 條》
行使第210 條至第215 條之文書者，依偽造、變造文書或登載不
實事項或使登載不實事項之規定處斷。
《刑法第210 條》
偽造、變造私文書，足以生損害於公眾或他人者，處5 年以下有
期徒刑。
《刑法第212 條》
偽造、變造護照、旅券、免許證、特許證及關於品行、能力服務
或其他相類之證書、介紹書，足以生損害於公眾或他人者，處1
年以下有期徒刑、拘役或300 元以下罰金。
《刑法第339 條第1 、2 項》
意圖為自己或第三人不法之所有，以詐術使人將本人或第三人之
物交付者，處5 年以下有期徒刑、拘役或科或併科1000元以下罰
金。
以前項方法得財產上不法之利益或使第三人得之者，亦同。
《刑法第339 條之2 第1 項》
意圖為自己或第三人不法之所有，以不正方法由自動付款設備取
得他人之物者，處3 年以下有期徒刑、拘役或1 萬元以下罰金。
《刑法施行法第1 條之1 》
中華民國94年1 月7 日法修正施行後，刑法分則編所定罰金之貨
幣單位為新臺幣。
94年1 月7 日刑法修正時，刑法分則編未修正之條文定有罰金者
，自94年1 月7 日刑法修正施行後，就其所定數額提高為30倍。
但72年6 月26日至94年1 月7 日新增或修正之條文，就其所定數
額提高為3 倍。
